臺灣高等法院刑事判決　　　　　　　　99年度上訴字第3840號
上　訴　人　臺灣桃園地方法院檢察署檢察官
上　訴　人
即　被　告　林威吉
選任辯護人　沈朝標律師
上　訴　人
即　被　告　黃柏睿原名黃俊清.
選任辯護人　蕭萬龍律師
　　　　　　張百欣律師
　　　　　　蔡宏修律師
上　訴　人
即　被　告　江建維原名江元章.
選任辯護人　蕭萬龍律師
　　　　　　蔡宏修律師
　　　　　　張百欣律師
被　　　告　蔡榮進
選任辯護人　關維忠律師
上列上訴人等因被告等妨害自由等案件，不服臺灣桃園地方法院
98年度訴字第998號，中華民國99年8月19日第一審判決（起訴案
號：臺灣桃園地方法院檢察署97年度偵字第25159號、98年度偵
字第14953號、98年度偵字第14500號），提起上訴，及併案審理
（移送併辦案號：臺灣桃園地方法院檢察署98年度偵字第27172
號），本院判決如下：
    主  文
上訴駁回。
    事  實
一、林威吉於民國96年10月間，在址設桃園縣中壢市○○路136
    號9樓「君悅酒店」擔任少爺職務，本即知悉其酒店內之陪
    酒小姐工作內容包括從事有對價之供男客撫摸胸部及下體等
    猥褻行為之性交易，於同年月，林威吉經友人介紹認識A女
    （79年1月生，真實年籍、姓名詳卷），故知悉A女之生日，
    而A女因逃家在外缺錢花用，於同年10月至11月間，陸續向
    林威吉借貸共計新臺幣（下同）1萬3千元，並先後於同年10
    月13日、11月5日簽立面額分別為1萬元、3千元之本票交予
    林威吉作為擔保，林威吉屢次向A女催討上開欠款，A女均無
    力清償，於96年12月間某日，林威吉明知A女斯時仍係未滿
    18歲之女子，竟基於引誘使未滿18歲女子為猥褻行為性交易
    之犯意，向A女表示可至伊上班之「君悅酒店」擔任陪酒小
    姐，賺錢比較快，可以早日清償積欠伊之債務，經徵得A女
    同意後，林威吉旋帶A女至「君悅酒店」交由真實姓名年籍
    不詳之成年酒店經理面試錄用（該酒店經理是否另涉容留、
    媒介，使未滿18歲女子為性交易罪嫌，未據檢察官起訴，亦
    無證據證明林威吉與該名經理就上開容留、媒介，使未滿18
    歲女子為性交易部分有犯意聯絡或行為分擔）後，該名酒店
    經理告知A女工作內容除跟男客陪酒、聊天、玩遊戲之外，
    包括供男客撫摸胸部及下體之猥褻行為，A女因受林威吉前
    向其勸說「在君悅酒店上班賺錢比較快，可以早日還債」之
    引誘，萌生趕快賺錢還債之念頭，而同意至「君悅酒店」上
    班接客，詎A女至「君悅酒店」上班第1日，即因來店消費之
    男客對其為撫摸胸部之猥褻行為1次，旋不堪再在該酒店從
    事猥褻行為之性交易，未告知林威吉及酒店經理之情形下自
    行離開該酒店。數日後A女尋得在桃園縣國道1號新屋交流道
    附近「慾望城市檳榔攤」擔任檳榔西施之工作，林威吉得知
    A女離開「君悅酒店」後，為催討上開欠款四處尋找A女下落
    ，適於同年12月間某日途經該「慾望城市檳榔攤」見A女在
    店內工作，因該檳榔攤老闆娘林曉伶係林威吉之友人詹國麟
    之朋友，林威吉遂以電話聯絡詹國麟一起前往該檳榔攤，2
    人抵達檳榔攤後即與林曉伶共同商議讓A女在檳榔攤繼續工
    作，再由林曉伶自A女薪資中扣款用以抵償A女積欠林威吉之
    債務，議定後，林威吉、詹國麟始離去。A女在「慾望城市
    檳榔攤」工作數日後之某日，竟竊取林曉伶放置檳榔攤內之
    現金2千5百元及林曉伶之機車後離去，詹國麟得知A女竊取
    林曉伶上開財物，自認當時對林曉伶提出繼續僱用A女，使A
    女能賺錢償還林威吉債務之建議，有愧於林曉伶，遂自行查
    訪A女下落。於97年1月間某日，詹國麟查知A女在桃園縣八
    德市○○路832號「吸引力檳榔攤」工作，遂約同林曉伶及
    真實姓名年籍不詳之成年友人一同前往「吸引力檳榔攤」，
    詹國麟當場抓住A女之手強拉其上車（詹國麟部分未據起訴
    ）前往「慾望城市檳榔攤」，要A女提出如何賠償竊取林曉
    伶財物之辦法，另以電話通知不知情之林威吉告知A女現在
    「慾望城市檳榔攤」可前來一同跟A女解決債務，林威吉抵
    達「慾望城市檳榔攤」並詢問A女有何償債之打算，A女答稱
    不知道，林威吉便先行離去，詹國麟則要求A女擔任傳播小
    姐，賺錢賠償其竊取林曉伶財物之損失，順便清償積欠林威
    吉之債務，當晚詹國麟即帶A女前往某汽車旅館住宿，並交
    代某真實姓名年籍不詳之成年友人看管A女。翌日，詹國麟
    又帶A女前往桃園縣中壢市「凱悅KTV」從事單純陪酒、陪唱
    之傳播小姐之工作，詹國麟即離開，當日A女作傳播小姐1日
    後，又在未告知情況下偷偷離開「凱悅KTV」。至97年6月間
    某日，詹國麟及其真實姓名年籍不詳之成年友人，在臺北縣
    鶯歌鎮「金金戲院」2樓網咖內又找到Ａ女，詹國麟再次強
    拉A女上車，前往「慾望城市檳榔攤」，並在該檳榔攤內毆
    打A女，要A女賠償竊取林曉伶財物之損失及清償積欠林威吉
    之債務，共計6萬3千元，A女表示沒有那麼多錢可以償還，
    詹國麟乃要其打電話回家請父母代為清償，待A女撥通電話
    後，詹國麟接過電話與A女之父母通話，表示A女偷錢、偷機
    車之賠償金額，加上積欠林威吉之1萬3千元債務，共計要清
    償6萬3千元，A女之父母均於電話中表示將A女送至派出所即
    可，結束通話後，詹國麟向A女恫稱要將其送至派出所，經A
    女央求不要將其送至派出所，詹國麟即要A女至酒店從事性
    交易還錢，A女雖不願意，仍於當晚在詹國麟之看管下住在
    「慾望城市檳榔攤」。
二、翌日（97年6月間某日），詹國麟打電話給在址設桃園縣中
    壢市○○路90號「尊皇酒店」任職之黃柏睿，表示其手上有
    可在酒店從事性交易之女子要販賣是否能代尋買主，黃柏睿
    遂將此訊息轉知友人江建維，並為詹國麟、江建維相約在「
    尊皇酒店」見面，詹國麟即將斯時已滿18歲之A女帶至「尊
    皇酒店」，江建維亦抵達後，詹國麟當面告知江建維：「A
    女之前跑掉很多次」、「A女會逃跑，要小心」等語，江建
    維由此即可知悉買受A女從事性交、猥褻之行為係違反該女
    子之意願，仍基於以違反本人意願之方法，意圖使人為性交
    、猥褻之行為，而買賣人口之犯意，與詹國麟商妥以12萬元
    代價買得A女，江建維交付12萬元予詹國麟後，詹國麟亦當
    場將A女交予江建維。江建維買得A女後，又基於意圖營利，
    以強暴、脅迫、恐嚇、監控之方法，使女子與他人為性交、
    猥褻行為之單一犯意，先對A女告以：「要還債就要做性交
    易」、「債務還清才得以離開」等語，而為脅迫，又將A女
    帶至其所經營位在桃園縣中壢市○○路○段110號「華鑫車澡
    堂」洗車廠2樓房間居住，命「華鑫車澡堂」洗車廠內之成
    年員工邱建瑋、邱柏章（並無證據證明邱建瑋、邱柏璋有與
    江建維、黃柏睿就上開強迫賣淫有犯意聯絡；至於邱建瑋、
    邱柏璋所涉妨害自由部分則未據起訴），於上班時間負責看
    管監控A女，不得讓A女任意離開洗車廠。黃柏睿另與江建維
    共同基於以強暴、脅迫、恐嚇、監控之方法，使女子與他人
    為猥褻行為之犯意聯絡，由黃柏睿負責每日晚間7時許，駕
    車至「華鑫車澡堂」載送A女前往上開「尊皇酒店」陪酒，
    為供男客撫摸胸部之猥褻行為，A女在「尊皇酒店」上班期
    間亦由黃柏睿負責看管監控A女之行動，翌日凌晨5時許A 女
    自「尊皇酒店」下班後，再由黃柏睿負責駕車載送A女返回
    「華鑫堂車澡堂」，待A女進入該洗車廠2樓房間後，黃柏睿
    即將1樓通往2樓樓梯間之門上鎖，並於離去前設定洗車廠1
    樓之防盜器，以防止A女逃跑，待上午9時許洗車廠員工邱建
    瑋、邱柏璋上班後，始將該1樓通往2樓之門鎖開啟，讓A女
    下樓上廁所或吃飯，惟A女在洗車廠1樓活動仍受江建維及洗
    車廠員工邱建瑋、邱柏璋之看管監控。同時，江建維又單獨
    基於以強暴、脅迫、恐嚇、監控之方法，使女子與他人為性
    交行為之單一犯意，媒介友人于吉清及真實姓名不詳之成年
    男客與A女，在桃園縣中壢市之汽車旅館為性交行為（于吉
    清與A女性交易2次、真實姓名不詳之成年男客與A女性交易1
    次），而性交易之代價（于吉清部分每次為1千6百元、另1
    名成年男客部分代價不詳）均由江建維收取。A女在受江建
    維等人監控為性交及猥褻行為期間，因無法忍受被強迫賣淫
    ，於97年7月間至同年10月9日前止，趁隙逃跑3次，均遭黃
    柏睿查知A女行蹤後抓回A女，黃柏睿每次抓回A女時均對A女
    稱：「你要一直做到至少把錢還完才能離開」等語，而為脅
    迫，並與江建維相繼掌摑A女耳光、毆打A女，施以強暴以嚇
    阻其逃跑，繼續按上開方式要A女在「尊皇酒店」與不特定
    男客為猥褻之行為，且須拘禁在「華鑫堂車澡堂」洗車廠，
    由黃柏睿每日駕車接送A女往返「尊皇酒店」、「華鑫車澡
    堂」洗車廠。嗣A女於97年10月9日，第4次逃跑又被黃柏睿
    抓回「尊皇酒店」後，江建維、黃柏睿均對A女恐嚇稱：「
    要把你賣到臺中」等語，迫使Ａ女簽下面額10萬元之本票3
    張、面額30萬元之本票1張，及借款金額30萬元之借據1紙，
    A 女因心生畏懼，無奈簽下上述本票及借據（江建維、黃柏
    睿所涉強制罪部分未據檢察官起訴）交予黃柏睿，再由黃柏
    睿交予江建維，迫使A女繼續在「尊皇酒店」上班，與不特
    定男客為猥褻之行為，而A女在「尊皇酒店」從事猥褻行為
    之所得全部均由江建維、黃柏睿朋分。嗣因江建維、黃柏睿
    不滿A女多次逃跑，黃柏睿於97年10月10日起，改將A女帶往
    桃園縣中壢福州路72號4樓租屋處，要A女居住該處以便看管
    監控，翌日上午10時許，黃柏睿載A女自「尊皇酒店」下班
    返回該租屋處後，江建維亦前往該租屋處，江建維、黃柏睿
    為嚇阻A女不再逃跑，又再次恫稱稱「要把你賣到臺中！」
    等語，致A女心生畏懼，並共同徒手毆打A女對之施強暴，造
    成A女臉部多處挫傷，A女為閃躲而站上緊臨已開啟窗戶之床
    上，因不堪江建維、黃柏睿相繼毆打而頭暈，致一時重心不
    穩，不慎自4樓窗戶跌落1樓地面，因而受有薦椎骨折、左側
    股骨、髕骨及舟狀骨骨折、左側顏面骨骨折併臉部撕裂傷等
    傷害，經不詳姓名之1樓住戶發覺A女墜樓報警處理，並將A
    女送醫救治倖免於難，經警循線查悉上情。
三、案經臺灣桃園地方法院檢察署檢察官指揮桃園縣政府警察局
    龜山分局、桃園縣政府警察局督察室及法務部調查局桃園縣
    調查站偵查後起訴暨移送併辦。
    理  由
壹、程序方面：
一、臺灣桃園地方法院檢察署98年度偵字第27172號移送併辦之
    犯罪事實，與本件被告林威吉、黃柏睿、江建維被訴之犯罪
    事實相同，為事實上之同一案件，本院自應併予審理，合先
    說明。
二、證據能力
  (一)按被告以外之人於偵查中向檢察官所為之陳述，除顯有不可
    信之情況者外，得為證據，刑事訴訟法第159條之1第2項定
    有明文。因檢察官代表國家偵查犯罪時，原則上均能遵守法
    定程式，且被告以外之人如有具結能力，仍應依法具結，以
    擔保其係據實陳述，故規定「除顯有不可信之情況者外」，
    得為證據（最高法院93年度台上字第2397號判決意旨參照）
    。查證人A女、A女之母、于吉清、溫明順、黃銀堂、邱建瑋
    、邱柏章、袁芳興、江建維於偵查中以證人身分具結所為證
    述之內容，因其等均於偵查中同意具結而為證述，有各該證
    人結文可證，依現存證據亦查無顯不可信情況，依上說明，
    上開證人於檢察官偵查中具結後所為之證述，自均有證據能
    力。被告蔡榮進之選任辯護人認證人A女、于吉清、黃銀堂
    於偵查中經具結之證述無證據能力乙節，顯不可採。被告江
    建維、黃柏睿之選任辯護人主張證人A女、于吉清、溫明順
    、黃銀堂、邱建瑋、邱柏璋、袁芳興於偵查中經具結之證述
    無證據能力云云，亦不可採。
  (二)次按被告以外之人於審判外之言詞或書面陳述，除法律有規
    定者外，不得作為證據，刑事訴訟法第159條第1項。其立法
    本旨係以證人於審判外之言詞或書面陳述，屬於傳聞證據，
    此項證據，當事人無從直接對於原供述者加以詰問，以擔保
    其真實性，法院亦無從直接接觸證人而審酌其證言之憑信性
    ，違背直接審理及言詞審理之原則，除具有必要性及信用性
    情況之除外者外，原則上不認其有容許性，自不具證據能力
    ；至所謂具有必要性及信用性情況者，例如刑事訴訟法第15
    9條之1、之2、之3、之4、之5情形，仍例外認其有證據能力
    。倘法院已經依據當事人聲請傳喚證人到庭接受檢辯雙方之
    交互詰問，則法院既已透過直接、言詞審理方式檢驗過該證
    人之前之證詞，當事人之反對詰問權亦已受到保障得以完全
    行使之情況下，該等審判外證據除有其他法定事由（例如：
    非基於國家公權力正當行使所取得或私人非法取得等，而有
    害公共利益，即以一般證據排除法則為判斷），應認該審判
    外供述已得透過審判程式之詰問檢驗，而取得作為證據之資
    格，亦即其審判外供述與審判中供述相符部分，顯然已經構
    成具備可信之特別情狀，當然有證據資格（實務上之作用常
    為引用該等陳述與審判中陳述相符，強化該證人供述之可信
    度），其不符部分，作為檢視審判中所為供述可信與否之彈
    劾證據，當無不許之理，甚者，其不符部分倘係於司法警察
    、檢察事務官調查中之供述，作為認定被告犯罪與否之證據
    ，亦僅需依照刑事訴訟法第159條之2規定，斟酌其審判外供
    述作成外部環境、製作過程、內容、功能等情況認為之前供
    述較為可信，即可取得證據資格，而作為認定事實之證據資
    格（參照最高法院94年度台上字第2507號、95年台上字第25
    15號判決意旨參照）。經查：證人邱建瑋雖於原審審理中指
    稱：「在調查站所為供述係因調查員有對伊大聲說趕快老實
    說，伊因為害怕，才亂講話」云云，證人邱柏璋雖於原審審
    理中指稱：「調查站之調查員有嚇伊要將伊與伊老闆江建維
    一起關起來，伊才照調查員的意思講」云云，然證人邱建瑋
    、邱柏璋製作97年5月21日警詢筆錄、同年6月18日桃園縣調
    查站調查筆錄後，於同年5月25日、同年6月18日偵查中經檢
    察官命其等具結而證述時，經檢察官提示上開警詢及調查筆
    錄供渠等閱覽，非但均證述其於警詢及桃園縣調查站調查時
    之供述均實在，且該等筆錄是看過後才簽名，又表示上開筆
    錄何處記載有誤要如何做修正，檢察官亦未在訊問時，對渠
    等作任何強暴脅迫或其他違反其自由意志而要求其為不實陳
    述，此已據證人邱建瑋、邱柏璋於原審審理中證述明確，有
    證人邱建瑋、邱柏璋於97年5月25日、同年6月18日之偵訊筆
    錄附卷可參，足見證人邱建瑋、邱柏璋指稱其等於警詢、桃
    園縣調查站調查中之供述係亂講話，及按員警、調查員之意
    思而為陳述云云，均不可採。證人邱建瑋、邱柏璋於警詢、
    桃園縣調查站調查時之供述內容，既無任意性違反之問題，
    且內容與證人邱建瑋、邱柏璋於原審審理中證述之內容不同
    ，並有如前可信之特別情狀，復為認定被告江建維、黃柏睿
    犯罪事實存否所必要，是證人邱建瑋、邱柏璋於警詢、桃園
    縣調查站調查時所為陳述，均有證據能力。另原審及本院審
    酌證人A女、A女之母、于吉清、溫明順、邱建瑋、邱柏璋、
    袁芳興警詢或桃園縣調查站調查時筆錄作成時，距案發時間
    最短，外界較無時間介入或干擾，亦無不當取供之情形，是
    其等於警詢之證述，自具有較為可信之特別情況，符合刑事
    訴訟法第159條之2傳聞法則之例外規定。又原審於審理中，
    已使上開證人立於證人地位，踐行人證之法定調查程序，依
    法命其具結陳述後，並予被告及辯護人詰問之機會，有原審
    審判筆錄在卷可稽，則依上開說明，本件證人A女、A女之母
    、于吉清、溫明順、邱建瑋、邱柏璋、袁芳興於警詢所為陳
    述，既已賦予被告及其等選任辯護人反對詰問權，並踐行合
    法之調查程序，上開證人於警詢之陳述自均得為證據。被告
    江建維、黃柏睿選任辯護人主張證人A女、于吉清、溫明順
    、邱建瑋、邱柏璋、袁芳興於警詢、桃園縣調查站調查時之
    供述均無證據能力云云，洵非可採。
  (三)又按被告以外之人於審判中滯留國外或所在不明而無法傳喚
    ，其於司法警察調查中所為之陳述，經證明具有可信之特別
    情況，且為證明犯罪事實之存否所必要者，得為證據，刑事
    訴訟法第159條之3第3款定有明文。查本件證人黃銀堂經原
    審法院合法傳喚拘提均未到案，有送達證書及拘票附卷可憑
    ，嗣再經本院合法還喚並囑託臺灣彰化地方法院檢察署拘提
    均未到案，有臺灣彰化地方法院檢察署100年4月21日彰檢文
    恆100助73字第16852號函附卷可佐（見本院卷），是證人黃
    銀堂因所在不明而無法傳喚，惟證人黃銀堂於警詢時關於本
    案待證事實之陳述，係其對於親身經歷見A女在「華鑫車澡
    堂」洗車廠內活動之情形，及97年10月間某日A女逃跑被抓
    回後，遭毆打及拘禁在上開洗車廠2樓情形所為陳述，又無
    其他證據證明證人黃銀堂之警詢筆錄內容有受污染而不宜作
    為證據之瑕疵，是其陳述具有可信之特別情況，且為證明被
    告江建維、黃柏睿犯罪事實存否所必要，依前開規定所述，
    其於警詢之陳述自具有證據能力，被告江建維、黃柏睿之選
    任辯護人認證人黃銀堂於警詢中所為陳述並無證據能力云云
    ，容有誤會，殊不足採。
  (四)復按測謊鑑定，倘鑑定人具備專業之知識技能，復基於保障
    緘默權而事先獲得受測者之同意，所使用之測謊儀器及其測
    試之問題與方法又具專業可靠性時，該測謊結果，如就有利
    之供述，經鑑定人分析判斷有不實之情緒波動反應，依補強
    性法則，雖不得為有罪判決之唯一證據，但非無證據能力，
    仍得供裁判之佐證，其證明力如何，事實審法院有自由判斷
    之職權（最高法院88年度臺上字第2936號判決意旨參照）。
    本件被告江建維、黃柏睿於偵查中送由法務部調查局測謊專
    業人員施以測謊，施測人易繼湘為美國測謊協會（American
    Polygraph Association）會員，已具專業知識技能，並於
    施測前告知受測人即被告江建維、黃柏睿刑事訴訟法上之權
    利（包括得拒絕測謊），亦就問卷內容及儀器功能確實說明
    ，再請受測人親自簽立同意書；施測人並調查受測人身心狀
    況：被告江建維、黃柏睿均無不適情形；又使用該局精密且
    正常之測謊儀器，測謊施測環境無干擾等，認為受測人均適
    宜受測謊。施測人並依據本件案卷資料，擬具相關測謊題組
    ，在無干擾良好測試環境及儀器正常運作下，對受測人以控
    制問題法、混合問題法為問答，而測得生理記錄圖，並依圖
    示曲線變化，作成測謊結果等情，有法務部調查局98年6月1
    5日調科參字第09800334900號測謊報告書所附測謊鑑定過程
    參考資料1份附卷可稽（見97年度偵字第25159號卷(三)第125
    頁至第139頁），足認本件測謊程序要件並無欠缺，則依上
    說明，其測謊鑑定結果，固不得為認定被告有罪之唯一證據
    ，但仍有證據能力，而得供裁判之佐證。
  (五)以下本件認定事實所引用之卷內其餘卷證資料（包括文書證
    據及物證），並無證據證明係公務員違背法定程序所取得，
    檢察官、被告等及其等辯護人於審判程序中復均未於言詞辯
    論終結前表示異議，且卷內之文書證據及物證，亦無刑事訴
    訟法第159條之4之顯有不可信之情況與不得作為證據之情形
    ，則依刑事訴訟法第159條之5之規定，本件認定事實所引用
    之所有文書證據及物證，均有證據能力。
貳、實體方面：
甲、維持原審判決有罪部分：
一、被告林威吉部分：
    訊據被告林威吉固然承認伊於96年10月間，在「君悅酒店」
    擔任酒店少爺，並確借款1萬3千元予A女等事實，惟矢口否
    認有引誘A女為性交易之犯行，辯稱：「伊沒有向A女表示到
    『君悅酒店』上班賺錢比較快，可以趕快還債，也未介紹A
    女至「君悅酒店」上班，伊於97年6、7月間經由友人告知A
    女在『慾望城市檳榔攤』擔任檳榔西施，並已協調以在檳榔
    攤工作之薪資償債，被告無需引誘A女至『君悅酒店』上班
    以清償欠款，洵無引誘未滿18歲之A女為性交易之犯行。」
    云云。經查：
  (一)證人即被害人A女之指訴：
  1.於警詢中證稱：「伊於96年10月間認識林威吉，因離家出走
    向林威吉陸續借1萬3千元過生活，後因沒錢還，96年12月間
    ，林威吉就要伊到中壢市後火車站君悅酒店上班，林威吉借
    錢給伊時有要伊簽兩張本票。」等語（見97年度他字第5127
    號卷第84頁、第85頁）。
  2.於偵查中證稱：「於96年10月認識林威吉，開始陸續跟他借
    了1萬3千元，有簽兩張本票，面額分別是1萬元、3千元，…
    只有說要我成年後去找他，叫我去酒店上班、為還清債務到
    中壢市○○路136號9樓『君悅酒店』上班，店裡媽媽桑要我
    跟店裡其他小姐一樣要跟客人性交易，因為沒還清欠款就從
    『君悅酒店』離職，林威吉便一直找我還錢。…當時是林威
    吉帶我去的，因為工作性質是陪酒，公司規定要讓男客摸，
    客人可以摸胸部、下體，客人要摸我會阻止，我沒做幾天就
    跑掉了，96年12月底，林威吉在『慾望城市檳榔攤』找到我
    ，當時我在檳榔攤工作，林威吉找詹國麟跟檳榔攤的老闆娘
    林曉伶說從我薪資扣抵我的欠款，我在檳榔攤沒做幾天，又
    偷了林曉伶2千5百元及機車跑掉。」等語（見97年偵字第25
    159號卷(一)第55頁、第56頁，卷(三)第76頁、第77頁、第177頁
    ）。
  3.於原審審理中證稱：「跟林威吉陸續借了1萬3千元，至今尚
    未清償。跟林威吉借錢後，林威吉說要把我帶去那邊上班。
    …當時還沒滿18歲。林威吉應該知道。在君悅酒店是陪客人
    喝酒玩遊戲。男客可以撫摸小姐全身，我做1、2天就沒有做
    了。林威吉在新屋交流道附近的『慾望城市檳榔攤』有找到
    我，他打電話請詹國麟過來檳榔攤，詹國麟跟檳榔攤老闆娘
    說先在她那邊做，還林威吉錢，後來我又從檳榔攤跑掉，被
    詹國麟在桃園縣八德市『吸引力檳榔攤』發現我，他又把我
    抓回『慾望城市檳榔攤』，…他叫我去中壢市『凱悅KTV』
    做傳播小姐還錢給他，後來他把我丟給傳播」、「是詹國麟
    打電話叫他（林威吉）過去的『慾望城市檳榔攤』。丟給傳
    播之後有逃跑，但又被詹國麟及他的朋友在鶯歌的網咖抓回
    來，抓回來以後，詹國麟把我帶去尊皇酒店，以12萬元賣給
    江建維」、「林威吉當時有沒有作妨害行動的行為。在『吸
    引力檳榔攤』帶走的人是詹國麟、林曉伶及詹國麟的朋友。
    林威吉是我被帶回『慾望城市檳榔攤』他才過去。賣給江建
    維是在約在97年6、7月」等語（見原審卷第101頁至第122頁
    ）。
  4.觀之以上被害人A女於警詢、偵查及原審審理中歷次證述情
    節，A女對被告林威吉於96年10月間陸續貸予1萬3千元後，
    因A女無力償還債務，同年12月間某日，被告林威吉便向A女
    表示可以到伊擔任少爺之「君悅酒店」上班賺錢比較快，可
    以早點還債之指訴不移，前後證述情節一致，況被告林威吉
    與A女間無任何糾紛過結，衡情若被告林威吉未勸說引誘未
    成年之A女至「君悅酒店」上班，被害人A女自無故意設詞誣
    陷被告林威吉之可能與必要，是證人即被害人A女前開所證
    ，至堪信實。
  (二)另被告林威吉於96年10月間陸續貸予A女1萬3千元後，於同
    年11月、12月間即開始急於催討上開債務，非但向A女本人
    催討，亦且打電話向A女之母要其代A女清償債務，並前往A
    女之母經營之小吃店催討債務等情，業據被告林威吉於偵訊
    時自承在卷（見97年偵字第25159號卷(一)第122頁），核與證
    人即被害人A女於原審審理時證稱：「林威吉於96年11月間
    ，有打電話向我母親要錢，以清償我積欠他的1萬3千元債務
    。」等語及證人A女之母於偵查中證稱：「A女於96年7月間
    離家出走，同年11月間，林威吉打電話給我要我幫A女還債
    ，還拿面額分別為1萬元、3千元之本票到我經營的小吃店，
    說是A女欠他的錢，我只告訴他，找A女出面就才幫她還錢，
    同年12月間又打電話問我有沒有找到A女，97年農曆年後，
    林威吉又打電話來說我不付錢試試看就把電話掛掉」等語（
    見97年偵字第25159號卷第8頁）相符。足見被告林威吉貸予
    A女1萬3千元後，於96年11月間起便急於催討債務，甚且以
    電話聯絡A女之母及前往A女之母經營之小吃店催討債務，其
    急於取回該債務之態度可見一斑，確有可能為讓A女早日清
    償債務，而勸說引誘A女至「君悅酒店」上班，益徵證人即
    被害人A女所證：「被告林威吉於96年12月間向伊表示要伊
    到『君悅酒店』上班賺錢比較快，可以早日還債」等情，確
    與被告林威吉當時急於催討A女債務之態度相符。
  (三)再被告林威吉於96年初即在「君悅酒店」擔任少爺一職，且
    在「君悅酒店」任職前亦在其他酒店擔任少爺工作，業據證
    人即「君悅酒店」之店長張振昌、「君悅酒店」小姐張靜怡
    於偵查中證述明確（見97年偵字第25159號卷第70頁、第62
    頁），足見被告林威吉在酒店工作已久，對酒店生態當屬熟
    悉，又在「君悅酒店」任職非短，確應知悉「君悅酒店」內
    之小姐須供男客撫摸胸部及下體為猥褻行為之性交易。至於
    證人張振昌雖於偵審中、張靜怡於偵查中均另證稱：「A女
    不是林威吉帶來『君悅酒店』上班的，『君悅酒店』並不允
    許小姐作供男客撫摸身體之性交易」云云，然查，證人張振
    昌、張靜怡與被告林威吉有多年同事情誼，渠等證言已有迴
    護被告林威吉之虞，況渠等身為「君悅酒店」之店長、小姐
    ，供述「君悅酒店」陪酒小姐之工作內容確有供男客為猥褻
    行為之性交易，渠2人將自陷遭刑事訴追妨害風化或違反兒
    童及少年性交易防制條例罪嫌之境地，難認證人張振昌、張
    靜怡就此部分會據實證述。又證人張振昌雖證述：「A女不
    是林威吉帶來『君悅酒店』的，是黃柏睿於97年6、7月間帶
    來的，只做了1天…A女自己離開酒店」云云（見原審卷第21
    1 頁背面、第212頁），與證人黃柏睿於原審審理時結證稱
    ：「97年10月10日當天，是『君悅酒店』的少爺來『尊皇酒
    店』載A女過去，也是『君悅酒店』的少爺將A女載回『尊皇
    酒店』。」等語（見原審卷第247頁），就A女至「君悅酒店
    」之日期、原由、何人帶A女前往「君悅酒店」、A女如何離
    開「君悅酒店」等情節，互核不符，已難認證人張振昌所證
    屬實。遑論證人A女係證述被告林威吉係96年12月間某日勸
    說引誘其前往「君悅酒店」上班，並非97年7月間或97年10
    月間之事，是證人張振昌此部分所證，要難採為有利被告林
    威吉之認定。而證人張靜怡於偵查中已稱：「是林威吉要我
    來幫他作證，證明A女說謊，她說林威吉要她去『君悅酒店
    』上班是說謊，因為我聽別人說那不是事實」等語（見97年
    偵字第25159號卷(二)第62頁、第63頁），證人張靜怡證述被
    告林威吉究竟有無要A女至「君悅酒店」上班賺錢還債一事
    ，既由他人轉述得知，並非親自見聞，不足採信。
  (四)復按兒童及少年性交易防制條例第23條第1項之引誘、容留
    、媒介、協助或以他法，使未滿18歲之人為性交易之罪，其
    立法意旨乃在保護未滿18歲人之身心健康，只須被引誘、容
    留、媒介、協助而為性交易者，實際為未滿18歲為已足，不
    以行為人須明知其年齡為要件（最高法院86年度台上字第70
    30號、88年度台上字第690號判決意旨參照）。被害人A女於
    96年12月間年僅17歲，係未滿18歲之女子，而被告林威吉於
    偵查中已供稱：「我認識A女是於96年間她17歲時認識的，
    在A女滿18歲的前幾天，是1月31日前幾天，她媽媽叫我過去
    。」等語明確（見97年偵字第25159號卷(一)第42頁），可知
    被告林威吉確知悉A女之出生年月日，明知被害人A女於96
    年12月間係未滿18歲之女子，竟急於追討債務，對被害人A
    女勸說引誘其至「尊皇酒店」擔任小姐，與男客為猥褻行為
    之性交易等情，堪可認定。故被告林威吉辯稱其並未勸說被
    害人A女至「君悅酒店」上班賺錢還債云云，要與事實不符
    ，顯屬事後卸責之詞，殊不足採。
  (五)又證人A女雖迭於警詢、偵訊中證述被告林威吉係「君悅酒
    店」之副店長，惟其於原審審理中證稱：「聽說林威吉是副
    店長。林威吉只是介紹我可以去君悅酒店上班還錢給他」等
    語（見原審卷第101頁背面、第120頁），證人A女警詢、偵
    訊所證被告林威吉是「君悅酒店」副店長一事既係由他人轉
    述得知，並非親自見聞，亦不可採，難認被告林威吉係「君
    悅酒店」之副店長，被告林威吉為「君悅酒店」之少爺，已
    據證人張振昌、張靜怡證述如前，堪認可採。按兒童及少年
    性交易防制條例第23條所稱「引誘」，係指逗引誘惑之意，
    即男女初無與人為性交或猥褻之意思，因行為人之逗引誘惑
    而始與人為性交或猥褻之意，所謂「容留」，係指供給性交
    或猥褻者之場所而言。查A女既原無前往「君悅酒店」從事
    猥褻行為性交易之意，而係經被告以「在『君悅酒店』上班
    賺錢比較快，可以早點還債」等語勸說後，考量需要金錢還
    債自願為猥褻行為之性交易，可見若非被告林威吉主動向A
    女提議勸說，A女尚不致遭誘發從事猥褻行為性交易之念頭
    ，被告所為自屬引誘行為無訛，又被告林威吉僅係「君悅酒
    店」之少爺，非副店長一職，已認定如前，以其少爺一職，
    實難認其有權決定錄用A女、供給猥褻場所，而證人A女亦於
    審理中證稱：「林威吉是介紹我可以去『君悅酒店』上班還
    錢給他」等語，足見被告林威吉所為自不該當容留行為。檢
    察官起訴誤認被告林威吉係「引誘」、「容留」A女為性交
    易，應予更正。末查，證人A女於原審審理中證述：「在『
    君悅酒店』有接過幾個客人」等語（見原審卷第120頁背面
    ），證人A女既未能確切記憶其在「君悅酒店」上班日數究
    竟為1日或2日，亦為能記憶接客之數目，依罪疑有利被告之
    原則，應認A女在「君悅酒店」上班僅1日，從事供男客撫摸
    胸部之猥褻行為性交易次數僅1次。
  (六)被告林威吉雖辯稱證人張振昌於偵查中證稱A女至「君悅酒
    店」上班是黃柏睿介紹來的等語，可證並非伊介紹A女至「
    君悅酒店」上班，且伊於97年6、7月間經由友人告知A女在
    「慾望城市檳榔攤」擔任檳榔西施，並已協調以在檳榔攤工
    作之薪資償債，被告無需引誘A女至「君悅酒店」上班以清
    償欠款云云。惟證人張振昌之證述係迴護被告林威吉之詞，
    不可採信，已如前述；又A女前往「慾望城市檳榔攤」工作
    ，嗣以薪資抵償積欠被告林威吉債務一事，係97年6、7月間
    A女96年12月間離開「君悅酒店」半年以後之事，被告林威
    吉之選任辯護人以97年6、7月間發生之事推論被告林威吉於
    96年12月間無需引誘A女至「君悅酒店」上班以清償欠款云
    云，無足憑採。
  (七)綜上所述，被告林威吉引誘未滿18歲之A女，至「君悅酒店
    」從事供男客為猥褻行為之性交易，A女因此在「君悅酒店
    」供來店消費之男客為撫摸胸部之猥褻行為之性交易1次，
    堪可認定。被告林威吉辯稱：伊沒有勸說A女至「君悅酒店
    」上班賺錢還債云云，要屬事後卸責之詞，不可採信。此部
    分被告林威吉引誘未滿18歲A女為性交易之事證明確，犯行
    洵堪認定，應予依法論科。
二、被告江建維、黃柏睿部分：
    訊據被告江建維固然承認有於97年6月間某日，在「尊皇酒
    店」交付12萬元予詹國麟，詹國麟即將A女交予伊，A女自是
    日起便居住在伊所經營之「華鑫車澡堂」洗車廠2樓房間，
    每日晚間7時起至翌日凌晨5時止，由被告黃柏睿駕車接送A
    女至「尊皇酒店」上下班，及返回「華鑫車澡堂」洗車廠等
    情，惟矢口否認有違反A女意願，意圖使人為猥褻及性交行
    為而買得A女、意圖營利，以強暴、脅迫、恐嚇、監控之方
    法，使A女與他人為猥褻及性交行為等犯行，辯稱：「詹國
    麟是說A女積欠他債務有12萬元，伊只是借A女12萬元，並不
    是買她，也沒有限制A女行動自由及強迫A女至酒店上班，與
    他人為猥褻行為，A女因積欠伊債務而出於自願賺錢還債。
    」云云。訊據被告黃柏睿固然承認詹國麟確有帶A女到「尊
    皇酒店」詢問要不要幫A女還債，A女可以在「尊皇酒店」上
    班，伊就打電話給江建維告知此事，嗣江建維交付12萬元予
    詹國麟，A女由江建維安排住在「華鑫車澡堂」2樓房間，由
    伊每日駕車載A女至「尊皇酒店」上下班等情，惟矢口否認
    有意圖營利，以強暴、脅迫、恐嚇、監控之方法，使A女與
    他人為猥褻行為之犯行，辯稱：「是A女同意至尊皇酒店上
    班，A女住在華鑫車澡堂是因為她沒有地方住，伊駕車接送A
    女上下班係因她沒有交通工具，伊沒有限制A女行動自由及
    強迫A女至酒店上班，與他人為猥褻行為。」云云。經查：
  (一)被告江建維之供述：
  1.於97年11月27日警詢時供承：「97年5月某日晚間7、8時許
    ，在中壢市『尊皇酒店』一樓辦公室，由黃柏睿介紹我以12
    萬元將A女買回。以現金12萬元支付給販賣A女之真實姓名不
    詳之男子（即詹國麟），當天支付12萬元後，我立即將她帶
    離『尊皇酒店』，帶往中壢市○○路上的PUB找朋友聊天後
    ，就將她帶回中壢市○○路我所經營的『華鑫車澡堂』洗車
    廠居住，我的洗車廠有保全設施，我要離開現場時會由外面
    設定保全系統，A女如果要逃離現場，就會啟動保全防盜系
    統。她在該處居住4次，每次時間都不超過1週。她每次住不
    到1週就趁機逃走，但事後都被抓回來，第1次、第2次是都
    是『尊皇酒店』員工將她抓回，第3次是我與黃柏睿將她抓
    回，第4次是黃柏睿將她抓回，前3次我都沒有打她，第4次
    我有在『尊皇酒店』打她巴掌，她到『尊皇酒店』上班，都
    是由黃柏睿接送，A女於97年10月11日墜樓送醫急救前，她
    是第4次逃跑被抓回。由A女所簽立的4張本票3張面額10萬元
    、l張面額30萬元，及1張面額30萬元的借據，是黃柏睿交給
    我的。因我購買A女，所以黃柏睿才將上開本票及借據交給
    我，A女必須支付我14萬元，而且『尊皇酒店』每月會支付
    我6千元的介紹費。」等語（見97年他字第5127號卷第24頁
    至第28頁）。
  2.於偵查中以證人身分結證稱：「我經營中壢市○○路○段110
    號華鑫車澡堂洗車廠，認識A女是黃柏睿的朋友詹國麟介紹
    認識的，A女欠詹國麟錢，我幫她還12萬。起初黃柏睿是說
    10萬出頭，我有問黃柏睿A女可否在他工作的尊皇酒店上班
    ，黃柏睿說可以，我當時想說她只要能在酒店上班就可以還
    錢。…當時都是詹國麟跟我談，A女在旁邊坐著，我沒有跟A
    女確認她欠詹國麟的金額。…有帶A女到華鑫車澡堂洗車廠
    去住，因為他之前跑掉過很多次。是詹國麟告訴我的說她會
    跑走，當時就講好黃柏睿接送A女上下班，其他時間都住在
    我的洗車廠2樓，因為我的店裡有保全，如果A女要自行離開
    的話會觸動保全，97年7、8月開始住在洗車廠內，前後住4
    次，她上班1週之後，就在酒店跑掉，是酒店員工把A女騙出
    來，再由黃柏睿把她帶回來，A女不是自願去酒店工作，但
    她也沒講不願意，就是用逃跑之方式告訴我們她不願意去酒
    店工作。她沒辦法還錢，她說1個月只能賺幾千塊還我，我
    不能接受，所以就不讓她離開，第4次抓回來之後，我會打
    她，之前都是跟她用說的，有限制A女的行動自由。」等語
    （見97年偵字第25159號偵卷(一)第13頁至第26頁）。
  3.依以上被告江建維之供述，足認被害人A女確係被告江建維
    於97年5、6月間某日，經由被告黃柏睿介紹，在桃園縣中壢
    市「尊皇酒店」，向被告黃柏睿之友人即證人詹國麟以12萬
    元現金買得，且係被告江建維在「尊皇酒店」與證人詹國麟
    當面洽商買價議定以12萬元購買被害人A女，又證人詹國麟
    於被告江建維同意購買被害人A女之前，已向被告江建維表
    明；「A女之前跑掉很多次」、「A女會跑走，要小心」等語
    ，可見被告江建維已知被害人A女有可能不願意在「尊皇酒
    店」內從事性交易，卻仍計畫將被害人A女看管監控在其所
    經營之「華鑫車澡堂」洗車廠2樓房間，每日由被告黃柏睿
    負責接送A女至「尊皇酒店」上下班，以看管監控，始同意
    以12萬元之代價購買被害人A女，並於交付證人詹國麟12萬
    元現金後，即將被害人A女置於自己實力支配之下，強迫被
    害人A女居住在自己經營之「華鑫車澡堂」2樓房間，每日晚
    間7時許，由被告黃柏睿駕車接A女至「尊皇酒店」上班，翌
    日凌晨5時許，再由被告黃柏睿駕車送被害人A女返回「華鑫
    車澡堂」洗車廠，被害人A女進入「華鑫車澡堂」2樓房間後
    ，便不得再離開該洗車廠，若被害人A女離開就會觸動該洗
    車廠1樓設定之防盜器，以上開方法看管監控被害人A女，嗣
    後被害人A女先後共逃跑4次，均遭被告黃柏睿押回，並有遭
    被告江建維毆打，被告黃柏睿亦有將被害人A女所簽面額均
    為10萬元之本票3張、面額30萬元本票1張，及借款金額為30
    萬元之借據1紙交予被告江建維等情，足信為真實。
  (二)被告黃柏睿之供述：
  1.於97年11月27日警詢中稱：「A女欠詹國麟錢，詹國麟問我
    要不要幫A女還這筆錢，我介紹給江建維，是他將12萬元交
    給詹國麟，以現金交易，我是下班後會將A女送回江建維經
    營的洗車廠，A女逃跑過4次，A女上班所賺的錢我都交給江
    建維。A女所簽立的面額10萬元本票3張、面額30萬元本票1
    張及面額30萬元的借據是我交給江建維，因為A女欠江建維
    錢，所以我才將本票及借據交付給江建維，我是『尊皇酒店
    』的員工，擔任晚班店長。」等語（見97年他字第5127號卷
    第46頁至第51頁），於98年4月27日桃園縣調查站調查時供
    稱：「當時A女積欠詹國麟12萬元，於97年5 、6月間找朋友
    江建維幫忙，後來江建維就同意代A女償還12萬元債務，當
    場拿12萬元現金給詹國麟，A女只有她1人，並沒有其他親友
    陪同。」等語（見97年偵字第25159號偵卷(二)第87頁背面至
    第90頁）。
  2.於偵查中供稱：「詹國麟於97年5、6月間，說有A女欠債12
    萬元，…後來我打電話給江建維，江建維答應後，來尊皇酒
    店給詹國麟12萬元，當天晚上A女就睡在江建維經營的洗車
    廠，第2天開始到尊皇酒店上班，每天都是我到洗車廠接A女
    上班，並接她下班送回洗車廠我，有1把大門鑰匙，A女沒有
    ，洗車廠還有設置防盜器，我走之前會先設定，A女開門就
    會啟動防盜器，A女做一段時間就跑掉，總共跑了4次，跑掉
    時間不記得了，4次都是我去把她找回來交給江建維，最後
    一次抓回來是97年10月9日，我跟A女說你一直做到至少你把
    錢還完，到時做不做就隨便你，A女才簽本票給我保證她不
    會逃跑，然後我才去租套房在福州路72號4樓，97年10月10
    日住進去，到福州路的套房我告訴A女『乖一點、不要跑，
    再做1、2個月就自由了，也沒有人會管你了』。A女酒店上
    班要陪客人喝酒、唱歌，2個小時700元，店內抽酒錢、包廂
    錢500元、經理費300元，有3個經理共收900元，另有副理也
    是300元，我們只向客人收1千元，小姐另外賺小費，如果A
    女正常上下班1個月會給江建維6千元介紹費。幫A女租的福
    州路套房只有我有鑰匙。」等語（見97年偵字第25159號偵
    卷(一)第28頁至第32頁、第112頁）。
  3.依以上被告黃柏睿之供述，足認被告黃柏睿係「尊皇酒店」
    之店長，被害人A女係被告黃柏睿之友人即證人詹國麟於97
    年5、6月間某日，帶至「尊皇酒店」，向被告黃柏睿表示其
    欲讓被害人A女在「尊皇酒店」陪酒，是否能找人幫被害人A
    女還債，否則要抓被害人A女去別的地方找別人處理，被告
    黃柏睿遂將此事轉告被告江建維，被告江建維旋前往「尊皇
    酒店」與證人詹國麟洽商後議定12萬元購買被害人A女，被
    害人A女自斯時起每日晚間7時許，由被告黃柏睿駕車送至「
    尊皇酒店」上班，翌日凌晨5時許，由被告黃柏睿駕車載送
    至「華鑫車澡堂」洗車廠，被害人A女進入洗車廠2樓房間後
    ，被告黃柏睿會設定該洗車廠1樓之防盜器，被害人A女若開
    門就會啟動防盜器，期間被害人A女共逃跑4次，均係由被告
    黃柏睿將被害人A女抓回，97年10月9日被害人A女係最後一
    次被被告黃柏睿抓回，被告黃柏睿並向被害人A女稱：「你
    要一直做到把錢還完，到時做不做就隨便你」、「乖一點，
    不要跑，再做1、2個月就自由了，也沒有人會管你了」等語
    ，並由被害人A女簽發面額分別為10萬元之本票3張、面額30
    萬元本票1張，及借款金額為30萬元之借據1紙交予被告黃柏
    睿，97年10月10日起，被告黃柏睿帶被害人A女至桃園縣中
    壢市○○路72號4樓租屋處居住，而A女在「尊皇酒店」內擔
    任陪酒小姐，若男客點A女坐檯，「尊皇酒店」抽會向男客
    收酒錢、包廂錢、經理費等費用，每月會給被告江建維6千
    元之介紹費等情，堪信為真。
  (三)被害人即證人A女之指訴：
  1.於98年6月12日警詢中指述：「我自『慾望城市檳榔攤』離
    職後，期間曾被詹國麟抓到3次，在被詹國麟抓到第3次的時
    候，毆打我、限制我的行動，把我賣給江建維，江建維安排
    我居住在他開設之洗車廠樓上，並要我在桃園縣中壢市○○
    路90號『尊皇酒店』上班以還債，在『尊皇酒店』上班期間
    ，都是黃柏睿接送我上下班，我不能亂跑，除了在『尊皇酒
    店』上班外，只能待在江建維開設之洗車廠樓上。被江建維
    脅迫要趕快還錢，要與他朋友性交易，性交易所得都是由江
    建維收走，一塊錢也沒有得到。97年8、9月間，住在洗車廠
    樓上時，性交易之對象都是江建維載我出去與對方會合後，
    再由對方載我去汽車旅結束後會再把我載回去『尊皇酒店』
    ，性交易所得都是直接交給江建維，其中有一次是去中壢百
    老匯汽車旅館，江建維、于吉清接續與我性交，但是我都沒
    有拿過錢，而且都是違反我自己的意願，但是因為我欠江建
    維錢，在江建維脅迫要我還錢，我不得不與他們發生性關係
    。我住在洗車廠期間遭江建維限制行動自由，江建維把我關
    在洗車廠樓上的房間，進出都必須經過洗車廠的辦公室樓梯
    ，樓梯有1道門從樓下鎖住，我在樓上就無法打開門進出，
    平時我如果要出去，洗車廠的員工邱柏章、邱建瑋就會跟著
    我、監視我。（問：依據證人黃銀堂供稱：我記得97年10月
    間，伊搭乘江建維的車，在車上剛好江建維接到黃柏睿打的
    電話，黃柏睿在電話中表示『女孩子抓到了』，叫江建維趕
    快過去，江建維直接把車開車到『尊皇酒店』去，到酒店後
    ，看到A女在酒店3樓的包廂罰站，江建維就動手打A女的臉
    好幾下，並恐嚇A女要稱『要把你賣去台中』，A女就在包廂
    內哭，後來黃柏睿就要江建維先回洗車廠，他會負責看著A
    女，並說他有租套房，會把A女帶過去那邊看著，江建維離
    開後，到了凌晨4、5點，黃柏睿又打電話給江建維，跟江建
    維說他不要看著A女，江建維就去把A女帶回洗車廠，在洗車
    廠樓下客廳中要A女把衣服脫光，並拿酒瓶塞入A女的陰道中
    ，並說看A女還敢不敢再逃跑，此事是否屬實？）屬實，我
    當時確有被江建維性侵害（江建維此部分所涉強制性交罪嫌
    ，原審已退併辦，由臺灣桃園地方法院檢察署檢察官另案偵
    辦）」等語（見97年偵字第2515 9號偵卷(三)第71頁至第73頁
    ）；於98年7月6日桃園縣調查站調查時指述：「97年6、7月
    間，詹國麟第3次抓到我時，說要將我賣給別人，後來將我
    帶到『尊皇酒店』，黃柏睿就在我們面前打電話給江建維，
    詢問他有無興趣處理未還款身材還不錯的小姐，不久，江建
    維便到『尊皇酒店』與詹國麟洽談，後來詹國麟將我以12萬
    元賣給江建維，我當場有看到江建維拿12萬元給詹國麟，江
    建維並將我帶到他經營之桃園縣中壢市○○路○段110號『華
    鑫車澡堂』洗車廠，並將我拘禁在洗車廠2樓房間。因為我
    在洗車廠2樓，洗車廠員工會將2樓出入門反鎖，平常我如果
    要出去買東西、下樓休息都要受洗車廠員工監視，所以我並
    無行動自由。老闆是江建維，店長是綽號『阿祥』之男子（
    即邱建瑋），員工有綽號『小邱』的邱柏璋，及綽號『小黑
    』的男子（即袁芳興）。我沒有『華鑫車澡堂』2樓出入門
    鎖的鑰匙，我已經被江建維拘禁在洗車廠，我想加速還款脫
    離洗車廠，所以才從事性交易，我逃跑被抓回來後都被痛打
    一頓。黃柏睿都會在晚間7點左右，打電話給江建維表示要
    過來接我去上班，上班都是由晚間8時至翌日凌晨5、6時，
    下班之後，黃柏睿會載我回『華鑫車澡堂』，並將我反鎖在
    2樓房間，如果當天江建維要我另外接客賣淫，會在下午3、
    4時要我起床梳洗準備賣淫，不然我都會睡到晚間6、7時。
    」等語（見98年偵字第14500號卷第143頁至第147頁）；於
    98年1月14日警詢時證稱：「我逃跑後，在桃園市統領百貨
    附近，被黃柏睿抓回，後來又逃跑，在中壢市『大英帝國
    KTV』被黃柏睿抓回，但我不記得我被抓的時間。」等語（
    見97年偵字第25159號偵卷(二)第23頁至第24頁）。
  2.於偵查中以證人身分結證稱：「我沒有欠12萬元，12萬元是
    詹國麟自己向江建維、黃柏睿說的價錢，詹國麟說12萬賣給
    你，江建維就說身上剛好有12萬元，詹國麟賣掉後住在江建
    維的洗車廠，大約住1、2個月，中間跑掉2、3次，都在下班
    回洗車廠途中趁他不注意跑掉，第一次是江建維、黃柏睿抓
    我回去，最後一次是黃柏睿抓我回去，江建維說不讓我住洗
    車廠了，黃柏睿才去租套房給我住，97年10月11日墜樓當天
    早上天亮時，江建維、黃柏睿說我跑那麼多次要把我賣去台
    中，我不願意，他們就要我簽本票保證我不會跑掉，是在『
    尊皇酒店』簽的，墜樓當天因為我不要去台中，結果黃柏睿
    、江建維就打我的臉，後來打到有點暈，感到有人推我，我
    就不知道了，醒過來就在醫院。帶『尊皇酒店』陪酒，公司
    還規定小姐要給客人摸，沒有規定只能摸到哪裡，客人都隨
    便摸胸部及下體，但我沒有讓客人摸下體，如果要摸我會阻
    止。」等語（見97年偵字第25159號卷(一)第55頁至第58頁）
    、「97年10月11日，我與黃柏睿、江建維回到租屋處沒多久
    ，因黃柏睿、江建維說要把我賣到臺中，我不願意，他們就
    輪流打我，後來我就墜樓了。第1次逃跑在（桃園市）統領
    百貨，被江建維、黃柏睿抓上車帶回『尊皇酒店』，第2次
    逃跑，在（中壢市）『大英帝國KT V』，被黃柏睿抓上車帶
    回『尊皇酒店』，每次抓回去江建維、黃柏睿都有打我，幾
    乎都是打臉。」等語（見97年偵字第25159號卷(二)第26頁至
    第30頁、卷(三)第76頁至第80 頁）；「黃柏睿也在『尊皇酒
    店』上班，他有跟店內的少爺說，有事要跟他說，我可以上
    下樓，但不可以外出。」等語（見97年偵字第25159號卷第1
    79頁）。
  3.於原審審理時結證稱：「尊皇酒店是詹國麟帶我去的，尊皇
    酒店店長是黃柏睿，詹國麟把我帶去尊皇酒店，以12萬元賣
    給江建維，有在尊皇酒店辦公室看到江建維交付12萬元給詹
    國麟的情形，住在江建維經營的洗車廠2樓，要進去該洗車
    場在1樓的地方有設定保全系統，我不可以自由進出，我早
    上從酒店下班回去洗車廠，也會有1個員工在辦公室，他就
    睡在辦公室看守我，是江建維交代員工看守我，黃柏睿送我
    回來時，會跟該名員工交代把我送回來了，上下班都是黃柏
    睿接送，曾經逃跑，但都被押回，有1次是黃柏睿把我從鶯
    歌抓回尊皇酒店，有1次是黃柏睿跟江元章在桃園火車站統
    領百貨門口把我押回尊皇酒店，還有1次在中壢大英帝國KTV
    門口，黃柏睿的朋友把我抓回去尊皇酒店，我逃跑被押回來
    後，會被江建維、黃柏睿毆打，還被恐嚇要賣到臺中，我在
    尊皇酒店有簽面額30萬元的本票，但忘記是誰叫我簽，最後
    一次逃跑被抓回來，江建維在洗車廠1樓，先打我，叫我把
    衣服脫光，他拿棒球棍、酒瓶要我放在下體，我拒絕，他又
    打我，江建維的朋友在旁有阻止他，江建維才讓我回2樓睡
    覺，後來隔沒幾天就換地方住，是黃柏睿就把我帶到我墜樓
    的那個住所。我被江建維、黃柏睿打，因為江建維、黃柏睿
    要把我賣到台中，我不願意，他們就在該房間打我臉，我被
    打到頭暈，我原本站在地上，但江建維、黃柏睿一直打我，
    所以我退到床上去，床是靠著窗戶的，就墜樓了。我在洗車
    廠時住在2樓，1樓要上2樓有門，鎖頭是向著辦公室的，我
    上去以後，門就會從外面鎖住，除非洗車廠員工在就可以下
    去，江建維有明確說就住在洗車廠2樓絕對不能出去，97年1
    0月間最後一次被抓回來的晚上，在洗車廠一樓客廳，江建
    維有拿棒球棍、酒瓶要我放入下體，還有江建維的朋友在場
    。」等語（見原審卷第101頁背面至122頁）。
  4.依以上被害人A女之歷次證述情節可知，被害人A女對其自證
    人詹國麟要其擔任傳播小姐之中壢市「凱悅KTV」離職後，
    在臺北縣鶯歌鎮「金金戲院」2樓網咖被證人詹國麟找到，
    遭證人詹國麟帶回「慾望城市檳榔攤」毆打、限制行動自由
    後，將被害人A女帶至中壢市「尊皇酒店」，詢問在「尊皇
    酒店」擔任店長之被告黃柏睿是否可以找人處理被害人A女
    之債務，並表示可以要被害人A女在「尊皇酒店」擔任陪酒
    小姐還債，被告黃柏睿遂電話聯絡被告江建維前來「尊皇酒
    店」，被告江建維抵達「尊皇酒店」後，與證人詹國麟商談
    議定以12萬元買得被害人A女，被告江建維交付12萬元予證
    人詹國麟後，證人詹國麟將被害人A女交予被告江建維即離
    去，被告江建維向被害人A女表示「要去『尊皇酒店』上班
    陪酒供男客為撫摸胸部之猥褻行為之性交易，及與其媒介之
    男客為性交行為之性交易，以賺取金錢還債，債務清償完畢
    才能離開」，並限制被害人A女居住在其所經營之「華鑫車
    澡堂」洗車廠2樓房間，每日晚間7時許至翌日凌晨5時許，
    由被告黃柏睿負責接送被害人A女至「尊皇酒店」上班陪酒
    ，及返回「華鑫車澡堂」洗車廠，被害人A女自此每日皆於
    晚間7時許，由擔任「尊皇酒店」店長之被告黃柏睿駕車載
    送至「尊皇酒店」陪酒，供不特定男客為撫摸胸部猥褻之性
    交易，於翌日凌晨5時許，再由被告黃柏睿駕車載送被害人A
    女回到「華鑫車澡堂」洗車廠，待被害人A女進入2樓房間後
    ，被告黃柏睿會將1樓通往2樓之門上鎖，並設定1樓之防盜
    器，待「華鑫車澡堂」洗車廠員工上午9時許上班後，始將
    該門鎖打開，被害人A女始得至洗車廠1樓活動，但仍不得離
    開洗車廠離去，若需外出購物，則由洗車廠員工邱建瑋、邱
    柏璋代其購買或陪同前往，被害人A女亦在被告江建維媒介
    下與證人于吉清及不知姓名之男客在中壢市之汽車旅館性交
    易，上開在「尊皇酒店」陪酒及前往汽車旅館性交易之所得
    全部都由被告江建維、黃柏睿取得，A女分文未得。A女係在
    被告江建維、黃柏睿共同看管監控，及均以「積欠債務清償
    完畢才能離開」等語脅迫，使被害人A女非自願從事性交易
    ，期間A女雖逃跑4次均遭被告黃柏睿抓回，並遭被告黃柏睿
    、江建維掌摑耳光、毆打，以此強暴方法，使被害人A女繼
    續受渠等看管監控以從事性交易，被害人A女最後一次逃跑
    ，於97年10月9日被押回「尊皇酒店」後，除遭被告黃柏睿
    、江建維掌摑耳光、毆打外，亦遭被告黃柏睿、江建維恐嚇
    稱：「再跑就把你賣到臺中」、「不然就簽本票及借據，保
    證不會再逃跑」等語，被害人A女受此脅迫而簽下面額10萬
    元之本票3張、面額30萬元之本票1張及借款金額30萬元之借
    據1紙，被告江建維、黃柏睿以此債務脅迫被害人A女繼續在
    「尊皇酒店」供男客為猥褻之性交易，嗣於97年10月10日，
    將A女帶往桃園縣中壢市○○路72號4樓租屋處居住看管監控
    ，嗣於97年10月11日，被告黃柏睿、江建維在上開租屋處，
    為防止A女逃跑，均恐嚇A女要將其賣到臺中及相繼毆打被害
    人A女，被害人A女不堪毆打退縮到旁有窗戶之床上，又因不
    堪毆打而頭暈、重心不穩，自該床邊之窗戶墜落1樓。觀諸
    證人A女於警詢、桃園縣調查站調查時及偵審中，對於其所
    經歷遭被告江建維、黃柏睿強暴、脅迫、恐嚇、監控之方式
    ，在中壢市「尊皇酒店」供不特定男客撫摸胸部為猥褻行為
    之性交易，在中壢市汽車旅館，與被告江建維媒介之證人于
    吉清及不知姓名之男客為性交行為之性交易，而上開性交易
    所得其分文未得，且與不特定男客為上開猥褻、性交行為均
    非其自願，係因被告黃柏睿、江建維剝奪伊行動自由，又向
    其表示「債務清償完畢才能離開」，其每次逃跑都遭被告黃
    柏睿抓回，並遭被告黃柏睿、江建維掌摑耳光及毆打，97年
    10月9日最後一次抓回除毆打、看管監控外，還恐嚇要將其
    賣到臺中，及脅迫簽發本票及借據，使其不得不繼續從事性
    交易等情節，前後互核一致，再參以證人A女前與被告江建
    維、黃柏睿並無仇恨、糾紛，衡情證人A女應無甘冒偽證刑
    責誣攀被告江建維、黃柏睿之理，堪徵證人A女前揭證述確
    屬信實，堪以採信。
  (四)證人于吉清之證述：
  1.於桃園縣調查站調查證稱：「97年7、8月間某日，江建維親
    口告訴我，他那裡有1名在君悅、尊皇酒店上班的女子，綽
    號叫『小潔』（即A女），有做性交易，可以帶出場，邀請
    我們捧場，97年8月間某日，我跟溫明順下午4時許，在中壢
    市路邊攤吃麵，我向溫明順提到江建維的邀約，於是我打電
    話給江建維，請他把A女帶去汽車旅館跟我們性交易，江建
    維同意，但說晚間6時前要將她送回她工作的尊皇酒店上班
    ，江建維才把A女載來麵攤交給我們，並交代我完事後要把A
    女載回酒店上班，並注視A女確定她有走進酒店，交代完之
    後他就離開，溫明順開車載我和A女前往儷灣汽車旅館，途
    中，溫明順接到電話後說他有事情要處理，就把我們留在汽
    車旅館房間就先離開。當日下午5、6時許，我與A女性交易
    完畢後，我打了電話給溫明順，說差不多要送A女去酒店上
    班了，請他開車到汽車旅館載我和A女到尊皇酒店，我們看
    著A女進入酒店上班，再跟江建維回報說A女已確實進酒店上
    班」、「在與A女發生性交易時費用交給江建維1千6百元。
    在前述性交易的1週前，江建維有帶A女去中壢的某汽車旅館
    發生性關係，江建維完事之後打電話給我，要我去捧場，我
    到了現場後，江建維說A女剛出來賣，於是我就捧場，跟A女
    發生性交易，當時江建維也在旁邊，我跟A女完事之後，江
    建維有跟A女講要如何性服務，讓客人比較滿意，當時我也
    是在完事後，拿1千6百元給江建維」等語（見97年偵字第25
    159號卷(三)第97頁至第98頁、第100頁至第103頁）。
  2.於原審審理中證稱：「97年間江建維說A女有從事性交易，
    說她在中壢的酒店也是從事性交易，問我要不要，還說算我
    便宜一點，1次1千6百元，我有答應跟A女性交易，總共性交
    易2次，第1次是97年9月底10月初某日，在中壢市儷灣汽車
    旅館，隔了1、2個月在同一個地方從事第2次性交易，第1次
    是江建維先把A女帶去汽車旅館我才過去，第2次是他送A女
    過來給我，叫我自己去開房間，性交易的代價1千6百元都是
    在跟A女性交易之後交給江建維。跟A女發生兩次性交易，都
    是由江建維將A女載到汽車旅館及麵店，第1次性交易完成後
    ，是江建維將A女帶回洗車廠。」等語（見原審卷第172頁至
    第175頁）。
  3.依證人于吉清所證可知，被告江建維確有於97年7、8月間，
    先後媒介A女與于吉清在中壢市之汽車旅館性交易2次，該2
    次性交易代價各1千6百元于吉清均係交給被告江建維，第1
    次是被告江建維已將A女帶至汽車旅館，待于吉清與A女性交
    易完畢後再由被告江建維將A女載走，第2次是被告江建維將
    A女載至于吉清當時所在之麵攤，並交代性交易完畢後，要
    送A女至「尊皇酒店」上班，並要注意確認A女有進入「尊皇
    酒店」，而于吉清確於性交易完畢後，電請友人溫明順駕車
    前來搭載渠2人前往「尊皇酒店」，于吉清確認A女進入酒店
    後，有向被告江建維回報稱A女有進入「尊皇酒店」內上班
    。至證人于吉清於原審中雖證稱：「性交易之1千6百元雖係
    交予江建維，但江建維有說他不抽傭金，所以價錢才這麼便
    宜，所以我知道他沒有分到錢」云云（見原審卷第173頁）
    ，然證人于吉清既已將1千6百元全數交予被告江建維，則收
    取此性交易代價之人即確為被告江建維，至於此性交易之代
    價是否低廉，被告江建維如何與他人拆帳，證人于吉清均係
    聽聞被告江建維所言而為證述，非其親自見聞之事，顯不可
    採，被告江建維之選任辯護人為其辯護稱：由證人于吉清原
    審此部證詞可知，被告江建維沒有收取A女性交易之代價云
    云，並不可採。又證人于吉清雖於原審審理中另證稱：與A
    女兩次性交易，A女沒有說她從事性交易是被江建維逼迫等
    語，然由證人A女前開證述可知，其知悉證人于吉清係被告
    江建維之朋友，又證人于吉清係被告江建維媒介欲與被害人
    A女從事性交易之男客，被害人A女當可知悉證人于吉清之立
    場顯係偏向被告江建維，其未向證人于吉清表示遭被告江建
    維逼迫從事性交易，未向證人于吉清求救，乃事理之常，被
    告江建維之選任辯護人為其辯護稱：A女未向于吉清表示遭
    江建維逼迫從事性交易，也未向于吉清求救，指A女所言不
    符經驗法則云云，顯悖常情，亦無足憑採。
  (五)證人溫明順之證述：
  1.於桃園縣調查站調查時證稱：「江建維多次邀約我，跟我說
    他那邊有1名酒店女子（即A女），有做性交易，可以帶出場
    ，97年7、8月間某日下午4時許，我跟于吉清在中壢市路邊
    攤吃麵，聊到江建維邀約的事情，于吉清就打電話給江建維
    ，問他方不方便把A女帶去汽車旅館發生性交易，江建維說
    可以，但是要下午6時前送去她工作的酒店上班，江建維把A
    女載來麵攤交給我們，他告訴于吉清，完事後要順便把A女
    載去酒店上班，並注意她確定走進酒店，交代完之後他就離
    開，我與于吉清就把A女載往儷灣汽車旅館，途中，接獲我
    太太及公司總經理的電話，於是我把于吉清及A女留在洗車
    旅館房間後離開，于吉清就與該名女子在房間，後面發生什
    麼事情，我就不清楚，差不多下午6時，于吉清打電話給我
    ，說A女要去酒店上班，於是我就到汽車旅館載于吉清和A女
    到酒店，並看她進入酒店上班，于吉清才回報江建維說A女
    已確實進酒店上班」等語（見97年偵字第25159號卷(三)第91
    頁至第95頁）。
  2.於原審審理中證稱：「97年7、8月間，有與江建維約好要跟
    A女性交易，但後來沒有交易成功。江建維當天將A女載到麵
    店交給我跟于吉清時，有跟于吉清交代完事後要直接將A女
    載到酒店，並看著A女進入酒店。事後我開車載于吉清及A女
    到酒店後，于吉清有向江建維回報A女有進入酒店上班這件
    事情。」等語（見原審卷第第176頁背面至178頁背面）。
  3.依證人溫明順所證可知，被告江建維確於97年7、8月間某日
    ，媒介A女與證人于吉清及溫明順性交易，渠等3人前往中壢
    市汽車旅館途中，因溫明順接到電話臨時有事，遂將于吉清
    、A女載至汽車旅館房間後，先行離去，而于吉清與A女性交
    易完畢後，確有打電話請溫明順前往汽車旅館載送于吉清、
    A女前往「尊皇酒店」，目送A女進入「尊皇酒店」後，于吉
    清有回報被告江建維A女確實進入酒店上班。
  (六)證人黃銀堂之證述：
  1.於98年5月12日在桃園縣調查站調查時證稱：「97年7、8月
    間某日，我前往江建維所經營在桃園縣中壢市○○路上的洗
    車廠，我在洗車廠場樓下看到A女，我問江建維她是何人，
    江建維告訴我，A女是他用12萬元買回來的，住在洗車廠樓
    上，江建維表示A女必須在酒店陪酒、出場性交易以償還江
    建維，因為要加上利息，總共要還江建維30萬元，我也問過
    A女本人，為何年紀這麼小要去陪酒賣淫，A女有說因為要還
    江建維錢，所以被強迫去陪酒、賣淫」、「我有3、4次親眼
    看到A女只有上廁所、吃飯、去酒店上班時，才會從洗車廠
    樓上住處下來，而下來的時候，都有江建維洗車廠員工綽號
    「阿祥」的人（即邱建瑋）陪著，而A女要回到樓上住處時
    ，江建維或邱建瑋會等她進到房間後，從外面將扣環扣上，
    A女就沒辦法從裡面開門出去，所以A女等於完全被限制自由
    。97年10月間某日凌晨，當時跟江建維吃完飯，江建維開車
    要載我回去他的洗車廠休息時，在車上江建維接到黃柏睿的
    電話，說女孩子抓到了，江建維就直接開車載我一起到尊皇
    酒店，到了酒店，我看到A女在酒店3樓的包廂內罰站，我有
    看到江建維動手打A女的臉好幾下，我有阻止江建維，並說
    不要打女孩子，江建維就跟A女說要把她賣去臺中，A女就在
    包廂內哭，後來黃柏睿就叫江建維先回洗車廠，他會負責看
    管A女，並說他有租套房，會把A女帶過去那邊看著，我就與
    江建維先離開，到了凌晨4、5時左右時，黃柏睿又打電話給
    江建維，跟說他不要看管A女了，江建維就去把A女帶回洗車
    廠，在洗車廠樓下客廳內，要A女把衣服脫光，並拿酒瓶塞
    入A女陰道中，並說看看你敢不敢再逃跑，我當場看不下去
    ，就勸江建維不要這樣子，就叫A女穿上衣服，上樓去睡覺
    ，A女上去樓上後就睡在沙發上，江建維再將門反鎖。」等
    語（見97年偵字第25159號卷(二)第106頁至第10 7頁背面）；
    於98年6月18日在桃園縣調查站調查時證稱：「97年6、7月
    間某日，我有事到中壢找江建維，在洗車廠看到A女，我問
    江建維她是誰，他告訴我說是黃柏睿跟他說A女欠了12萬元
    ，被人賣到酒店上班，後來江建維向黃柏睿贖回A女，帶她
    回洗車廠居住，之後A女去酒店上下班，都是黃柏睿接送。
    」等語（見97年偵字第25159號卷(三)第85頁至第86頁、第87
    頁至第89頁、卷(二)119頁至第127頁）。
  2.依證人黃銀堂所證可知，被害人A女住在「華鑫車澡堂」洗
    車廠2樓房間，只有上廁所、吃飯、要去酒店上班，才能從
    洗車廠2樓房間下樓，下樓後，洗車廠員工邱建瑋則會跟在A
    女身邊，A女若回去2樓房間，被告江建維或邱建瑋會將1樓
    至2樓樓梯間的門上鎖，97年10月9日A女最後一次逃跑被被
    告黃柏睿押回「尊皇酒店」，被告江建維確有掌摑A女耳光
    ，並恐嚇稱「要把你賣到臺中」，被告黃柏睿則將A女帶往
    租屋處看管監控，嗣被告江建維又將A女帶回「華鑫車澡堂
    」洗車廠，命A女將衣服脫光，並拿酒瓶塞入A女陰道中，經
    證人黃銀堂阻止後，被告江建維命A女至洗車廠2樓房間休息
    ，在A女進入2樓房間後，又將1樓至2樓樓梯間之門上鎖。
  (七)證人邱建瑋之證述：
  1.於警詢中證稱：「我於97年4月份開始在江建維經營之『華
    鑫車澡堂』洗車廠上班，直到98年4月份，擔任店長，工作
    時間為早上9時起至晚上9時止，每天早上大部分是我或邱柏
    璋開店，偶而是江建維開店，『華鑫車澡堂』位在桃園縣中
    壢市○○路○段110號，1樓是汽車美容工作場所，1間辦公室
    及1間休息室，休息室裡面有廁所，2樓有1間房間有床鋪、
    棉被及雜物，97年6月間某日，江建維帶A女到2樓去住，店
    內鑰匙只有江建維、黃柏睿、我跟邱柏璋有，黃柏睿每天都
    會到洗車廠來載A女去酒店上班，A女住在洗車廠辦公室2樓
    ，並須經由辦公室的樓梯才能到達該2樓房間，A女準備好要
    上班後，會坐在辦公室等黃柏睿來載她，黃柏睿載A女回來
    都將1樓與2樓樓梯間的門反鎖，讓A女在樓上無法下來，等
    到洗車廠的人早上來上班後有人看著，那個門才可以打開，
    並提供A女食物、飲料及所需的東西，江建維要我只可讓A女
    在洗車廠內活動，如果A女要外出買東西，就要我代勞或是
    要一起陪同A女去，A女僅限於在洗車廠內部有行動自由，江
    建維是在我們所有員工面前講說，A女要出去買東西或做什
    麼事，就要陪她一起去或是幫她去買。」等語（見97年偵字
    第25159號卷(三)第11至14頁）。
  2.於偵查中結證稱：「97年9月間某日凌晨5時許，江建維打電
    話叫我去尊皇酒店載A女回洗車廠，後來又打電話來叫我不
    用去。」等語（見97年度偵字第25159號卷(三)第26頁至第32
    頁）。
  3.由以上證人即「華鑫車澡堂」員工邱建瑋之證言可知，被害
    人A女於前開時間確遭被告江建維等人限制行動自由無訛。
  (八)證人邱柏璋於警詢中證稱：「我於97年4月起至98年4月止，
    在桃園縣中壢市○○路○段110號『華鑫車澡堂』工作，洗車
    廠上班時間是早上9時起至晚間9時止，我、江建維、邱建瑋
    及黃柏睿有洗車廠鑰匙，包含設定保全系統，黃柏睿每天固
    定下午6時許會來洗車廠接A女至中壢市尊皇酒店上班，A女
    除了於尊皇酒店上下班外，其餘時間都在洗車廠2樓房間休
    息，A女從洗車廠2樓出入必須使用1樓辦公室內的樓梯，樓
    梯間有個門，只能從1樓往2樓鎖住，我們早上9點上班時都
    會看見這個鎖是鎖住的，應該是載A女下班回來的黃柏睿鎖
    的，門鎖住後A女就無法自由從樓上下來，A女曾經逃跑過幾
    次，被抓回來之後，江建維交代我們要看著她，不可以讓她
    單獨行動，活動範圍只限於洗車廠內，如有需要外出購物，
    由我們代勞或是陪同一起去，江建維交代我們無論A女去哪
    裡都要跟著。」等語（見97年偵字第25159號卷(三)第15頁至
    第16頁背面、第26頁至第32頁）。故依證人即「華鑫車澡堂
    」員工邱柏璋之證言亦可知，被害人A女於前開時間確遭被
    告江建維等人限制行動自由無誤。
  (九)證人袁芳興於桃園縣調查站調查時、偵查及原審審理時均證
    稱：「我於97年7、8月間在『華鑫車澡堂』上班，工作時間
    是早上10時至下午5時，我曾經聽到江建維告訴洗車廠員工
    邱建瑋、邱柏璋要看好A女，不要讓她亂跑，每天下午6時，
    黃柏睿會來接她去尊皇酒店上班。」等語（見97年偵字第25
    15 9號卷(三)第53頁至第54頁、第58頁至第61頁，原審卷第18
    1頁背面）。再依證人鍾孟良於本院審理時結證稱：「我在
    97年6月至10月間在尊皇酒店擔任泊車員，A女到尊皇酒店上
    班是黃柏睿載來的。」等語（見本院100年2月17日審判筆錄
    第4頁至第5頁）。是依證人即「華鑫車澡堂」員工袁芳興、
    鍾孟良所證可知，被害人A女自97年6月間某日，由被告江建
    維帶回「華鑫車澡堂」洗車廠2樓房間居住時起，每日晚間7
    時許，由被告黃柏睿駕車送至「尊皇酒店」上班，翌日凌晨
    5時許，由被告黃柏睿駕車送回「華鑫車澡堂」洗車廠2 樓
    房間，並將1樓通往2樓樓梯間之門上鎖，待上午9時許該洗
    車廠員工上班時，始將該1樓通往2樓樓梯間上鎖之門打開，
    而被告江建維亦有交代員工邱建瑋、邱柏璋，A女在渠等上
    班時間下樓活動時要看管之，如需外出買東西要為其代勞或
    陪同前往，使A女行動自由遭受限制。
  (十)證人邱建瑋、邱柏璋雖均於原審審理中改稱：「A女雖住在
    『華鑫車澡堂』2樓，但不知道她每天去哪裡上班，上下班
    是誰接送也都不知道，1樓通往2樓樓梯間之門也沒有上鎖，
    江建維也沒有要渠等2人看管A女、代她外出購物，或陪同她
    外出購物，A女可以自由上下樓及外出購物云云（見原審卷
    第136頁至第146頁）。惟證人邱建瑋、邱柏璋於警詢、桃園
    縣調查站調查時、檢察官偵訊時均迭次供述被害人A女是被
    告黃柏睿接送上下班，且每日上午9時許至「華鑫車澡堂」
    洗車廠上班時均看見1樓至2樓樓梯間之門上鎖，待渠等上班
    後才將該門鎖打開，被告江建維有交代渠等看管A女，只能
    讓A女在洗車廠內活動，如需外出買東西，須代勞或陪同前
    往等情明確，且渠等之前開證述互核相符，堪信屬實，渠等
    2人於原審竟改稱之前於警、偵時之證述均係渠等依照員警
    、調查員之意思而為供述云云，已難據信。況證人邱建瑋、
    邱柏璋製作上開警詢筆錄、桃園縣調查站調查筆錄供述上開
    情節後，於同年5月25日、同年6月18日偵查中經檢察官命其
    等具結而證述時，均證述其於警詢及桃園縣調查站調查時之
    供述均實在，且該等筆錄是看過後才簽名，又表示上開筆錄
    何處記載有誤要如何做修正，檢察官亦未在訊問時，對之作
    任何強暴脅迫或其他違反其自由意志而要求其為不實陳述，
    已據證人邱建瑋、邱柏璋證述明確，有證人邱建瑋、邱柏璋
    於該2日之偵訊筆錄附卷可參，堪信證人邱建瑋、邱柏璋於
    警詢及偵查中之證述屬實，其等於審理中改稱被告江建維沒
    有交代其等看管A女，1樓通往2樓樓梯間的門亦未上鎖，A女
    可以自由進出洗車廠云云，要屬迴護被告黃柏睿、江建維之
    詞，均不可採。
  (十一)被告江建維、黃柏睿於本院審理時聲請傳喚證人李宜潔作證
    證明其等未限制被害人A女行動自由，證人李宜潔於本院審
    理時結證稱：「我自97年4月起就任職於7-11，在之前就在
    網路聊天室認識A女，97年6月至10月任職的7-11旁邊距離大
    概2至3間房子的距離就是華鑫車澡堂，A女有來消費過，因
    為她是那一陣子常出現，伊有問她是否住在附近，她說她住
    在隔壁洗車場，她都一個人來。她沒有說被限制行動自由或
    其他異常行為，也沒有請伊幫忙報警。」等語（見本院100
    年1月13日審判筆錄第4頁至第6頁），然被害人A女如須離開
    華鑫洗車廠外出，須由邱建瑋、邱柏璋陪同進而加以控制，
    業已如上所認定，且監控方式或是限制行動自由方式只要達
    成限制自由之目的即可，縱被害人A女係單獨進入店內消費
    ，但如證人邱建瑋、邱柏璋於店外監控，其行動自由亦形同
    受限，況被害人A女於被限制自由期間趁機逃離數次後，旋
    遭被告黃柏睿、江建維抓回，該便利超商距華鑫車澡堂僅數
    步遠，證人邱建瑋、邱柏璋又於店外等待，被害人A女豈敢
    要求證人李宜潔代為報警，是不能僅以證人李宜潔之證述，
    遽認被害人A女未遭被告江建維、黃柏睿等限制自由，而採
    為有利於其等之證據。
  (十二)被告江建維雖辯稱：「伊交予詹國麟之12萬元是幫A女還債
    ，是借錢給A女，並非向詹國麟購買A女，亦未違反A女意願
    。」云云。惟被害人A女遭詹國麟在臺北縣鶯歌鎮「金金戲
    院」2樓網咖抓回後，已遭毆打、看管監控，並以「若不還
    債就送到警察局」脅迫，詹國麟已違反A女之意願，將A女帶
    往「尊皇酒店」尋覓買主，業據被害人A女證述如前，A女確
    非自願賣予他人。又被告江建維自承：「伊同意交付12萬元
    予詹國麟之前，詹國麟已表明『A女之前跑掉很多次，會跑
    走，要小心。』等語，已知悉被害人A女並不願意在「尊皇
    酒店」內供不特定男客猥褻，惟起意讓被害人A女住在其所
    經營之「華鑫車澡堂」洗車廠2樓房間，而每日由被告黃柏
    睿負責接送A女至「尊皇酒店」上下班以看管監控，而收取
    被害人A女在尊皇酒店工作供人猥褻獲得之報酬，始同意以
    12萬元之代價向證人詹國麟購買被害人A女。衡諸依目前聲
    色場所之行情，被害人A之在同類型酒店從事相宣工作4月，
    可獲取之報酬應遠高於12萬元，以被害人A女之前之工作紀
    錄，其常工作數日即不告離職，豈會自願於遭監控行動自由
    之情況下，在尊皇酒店工作長達4月，並任由被告江建維收
    取其工作報酬？被告江建維所辯，要與常情有違，殊不足採
    ，其確明知違反A女意願，仍意圖使A女為猥褻及性交之行為
    ，而以12萬元買得A女無訛。被害人A女既非自願賣予他人，
    而係遭詹國麟強迫販賣予被告江建維，無論被告江建維交付
    詹國麟之該筆12萬元費用名稱為何，縱被告江建維以「為A
    女清償債務」、「借款予A女」為名，然被告江建維於交付
    12萬元予詹國麟後，詹國麟旋將A女交予被告江建維看管，
    置於被告江建維實力支配之下，被告江建維將A女視為有價
    之物品，該12萬元自屬買賣A女之代價至明。
  (十三)被告江建維、黃柏睿又均辯稱：「A女是自願前往尊皇酒店
    上班賺錢還債，伊等並沒有強迫A女也沒有限制A女之行動自
    由。」云云。惟被告江建維買得A女後，被告江建維、黃柏
    睿均有對A女告以「債務清償完畢才能離開」，以還債脅迫A
    女至「尊皇酒店」陪酒供男客為猥褻之性交易，並要A 女居
    住在被告江建維經營之「華鑫車澡堂」洗車廠2樓，該洗車
    廠上班時間，由被告江建維及員工邱建瑋、邱柏璋負責看管
    監控A女，A女不得任意離開洗車廠，每日晚間7時許，則由
    被告黃柏睿負責駕車接A女前往「尊皇酒店」陪酒上班，至
    翌日凌晨5時許，再駕車送A女返回「華鑫車澡堂」洗車廠2
    樓房間，A女在「尊皇酒店」此段上班期間則由被告黃柏睿
    負責看管監控，且被告黃柏睿將A女送回洗車廠2樓房間後，
    會將1樓通往2樓樓梯間之門上鎖，離去前再設定1樓防盜器
    ，以防止A女離去，又被告江建維第2次媒介A女與于吉清性
    交易時，交代于吉清完事後要將A女送至「尊皇酒店」上班
    ，並確認A女有進入酒店內才能離開，于吉清確有依照被告
    江建維之指示為之，並回報被告江建維A女有進入酒店內上
    班之情予被告江建維，A女逃跑4次，均遭被告黃柏睿抓回「
    尊皇酒店」，並遭被告江建維、黃柏睿掌摑耳光及毆打，且
    均對A女告以「再跑就把你賣到臺中」、「不然就簽本票及
    借據，保證不會再跑掉」等語，恐嚇、脅迫A女繼續賣淫等
    情，業據認定如前，苟被告江建維、黃柏睿沒有強迫A女賣
    淫、沒有限制A女人身自由，何須看管監控A女，A女又何須
    逃跑，被告江建維、黃柏睿又何須於A女逃跑4次，均將A 女
    抓回，再以掌摑耳光之強暴方式，及「把你賣到臺中」言語
    恐嚇，及命簽發本票及借據以債務脅迫之方式，使A女繼續
    從事性交易，是被告江建維、黃柏睿辯稱是A女自願，沒有
    限制A女人身自由云云，顯昧於現實，悖於常理甚明。
  (十四)被告黃柏睿另辯稱：「A女在尊皇酒店上班所賺的錢，均交
    給被告江建維，伊沒有牟利。」云云。惟被告黃柏睿每日晚
    間7時許駕車自「華鑫車澡堂」載送A女前往「尊皇酒店」上
    班，又於翌日凌晨5時許駕車載送A女返回「華鑫車澡堂」，
    並於A女進入2樓房間後，將1樓通往2樓樓梯間之門上鎖，再
    於離去前設定1樓之防盜器，以防止A女逃跑，A女4次逃跑時
    ，均由被告黃柏睿查訪A女行蹤，將A女抓回「尊皇酒店」，
    苟被告黃柏睿並未分得A女在「尊皇酒店」從事性交易之所
    得，何須費盡心思看管監控A女，況被告黃柏睿亦自承A女在
    「尊皇酒店」上班，酒店會抽取酒錢、包廂錢、經理費等費
    用，而被告黃柏睿擔任「尊皇酒店」之店長，益徵其確有分
    得A女在「尊皇酒店」從事性交易之所得無誤，被告黃柏睿
    所辯係事後卸責之無，亦不可採。
  (十五)被告江建維、黃柏睿又均否認97年10月11日A女自桃園縣中
    壢市○○路72號4樓墜樓前，渠等有在場，惟此部毆打A女之
    情節，已據證人A女證述明確如前所述，參諸前揭說明，證
    人A 女之指證，要與事實相符，堪以採信，且本件經法務部
    調查局對被告江建維、黃柏睿進行測謊鑑定，經該局以控制
    問題法、混合問題法進行鑑定結果，被告江建維陳述：「A
    女墜樓時，伊不在場」，經測試呈情緒波動反應，研判有說
    謊；而被告黃柏睿陳述：「A女墜樓時，江建維不在案發現
    場」、「伊沒有將A女推下樓」，經測試均呈情緒波動反應
    ，研判有說謊，有該局98年6月15日調科參字第09800334900
    號測謊報告書暨測謊鑑定過程參考資料1份在卷可參（見97
    年偵字第25159號卷(三)第125頁至第138頁），益徵被告江建
    維、黃柏睿於A女墜樓時確有在場，渠等否認在場之辯解，
    係事後卸責之詞，不足採信。
  (十六)至被告江建維、黃柏睿之選任辯護人為渠等辯護稱：「證人
    A女既然可以於白天進入華鑫車澡堂洗車廠1樓何以不打電話
    報警，又其逃跑4次，卻都沒有去報警，以求人身保護，A
    女之證述違反經驗法則。」云云。惟被害人A女於「華鑫車
    澡堂」洗車廠每日上午9時許後，經員工將1樓通往2樓樓梯
    間上鎖之門打開，使A女可以進入洗車廠1樓活動，然A女仍
    不能離開洗車廠，不得任意外出，A女在洗車廠1樓仍係遭看
    管監控之狀態，已據證人A女、邱建瑋、邱柏璋證述如前，
    則A女豈有撥打電話報警之機會，遑論A女每次逃跑被抓回即
    遭被告江建維、黃柏睿掌摑耳光及毆打，其在被告江建維監
    控之下，拿起洗車廠1樓之電話報警將招致如何之惡害不言
    可喻，A女豈敢使用洗車廠1樓之電話報警，被告江建維、黃
    柏睿之選任辯護人竟以A女既然可以到洗車廠1樓，怎麼不在
    洗車廠1樓打電話報警等語，指A女證詞違背經驗法則，實難
    憑採。又A女雖逃跑4次，且於逃跑期間未報警處理，然A 女
    於案發時甫滿18歲，年紀甚輕，涉世未深，其未滿18歲時起
    即已逃家在外，所受教育程度有限，確有可能缺乏報警揭發
    他人犯罪行為之智識，亦有可能認為既已逃跑，脫離被告江
    建維、黃柏睿已足，並未特別思考過要將渠2人繩之以法，
    實難以A女逃跑期間未報警處理，逕認A女前開證述有何違背
    經驗法則之處，被告江建維、黃柏睿之選任辯護人此部辯護
    意旨，亦非可採。
  (十七)綜上所述，被告江建維、黃柏睿前開所辯，均屬事後卸責之
    詞，皆不足採。被害人A女之指訴，要與事實相符，應非虛
    妄，採以採信。此外，並有被害人A女簽發予被告江建維、
    黃柏睿之本票4張（面額10萬元之本票各3張、面額30萬元之
    本票1張，發票日期均為97年10月9日）、借據1紙（借款金
    額為30萬元，立據日期為97年10月9日）扣案可佐，復有卷
    附桃園縣政府龜山分局搜索扣押筆錄、上開本票及借據之照
    片6張、證人邱建瑋、邱柏璋繪製「華鑫車澡堂」洗車廠平
    面圖、被害人A女於長庚紀念醫院之診斷證明書、救護紀錄
    及被害人A女之受傷照片8張可憑（見97年他字第5127號卷第
    63頁至第66頁、第72頁至第74頁、第34頁、第35頁、第83頁
    、第91頁、第92頁至第95頁，97年偵字第25159號卷第11頁
    ）。被害人A女雖曾在酒店等聲色場所工作，但其亦有選擇
    工作地點、工作方式之自由，被告江建維確明知違反被害人
    A女意願，仍意圖使人為性交、猥褻之行為，而以12萬元買
    得被害人A女；被告江建維、黃柏睿確有意圖營利，以強暴
    、脅迫、恐嚇、監控之方法，使被害人A女在「尊皇酒店」
    從事猥褻行為之性交易；被告江建維亦有以上開營利，以強
    暴、脅迫、恐嚇、監控之方法，使被害人A女與于吉清及真
    實姓名不詳之男客為性交行為，而被害人A女在「尊皇酒店
    」性交易之所得由被告江建維、黃柏睿朋分，被害人A女與
    于吉清及真實姓名不詳之男客性交易之所得則由被告江建維
    取得。又本件以強暴、脅迫、恐嚇、監控之方法，使被害人
    A女在「尊皇酒店」從事性交易，係分由被告江建維負責每
    日晚間7時許至翌日凌晨5時許監控被害人A女至「尊皇酒店
    」內上班從事性交易，將被害人A女送回「華鑫車澡堂」洗
    車廠後，亦將該洗車廠1樓通往2樓之門上鎖，並設定1樓防
    盜器，防止被害人A女逃跑，被告江建維負責於上午洗車廠
    上班後看管監控A女，而A女逃跑時，被告黃柏睿負責抓回被
    害人A女，於被害人A女抓回後，渠2人均會掌摑被害人A女耳
    光、毆打被害人A女，又於被害人A女最後一次逃跑抓回，渠
    2人除均掌摑被害人A女耳光、毆打被害人A女外，均對被害
    人A女恫稱：「要把你賣到臺中」、「不然就簽本票及借據
    」，使被害人A女心生畏懼，迫使被害人A女簽下面額10萬元
    之本票3張、面額30萬元之本票1張，及借款金額30萬元之借
    據1紙，使A女至「尊皇酒店」從事性交易，則被告江建維、
    黃柏睿對於意圖營利，以強暴、脅迫、恐嚇、監控之方法，
    使A女在「尊皇酒店」為猥褻行為，顯有犯意聯絡與行為分
    擔至明。此部分事證明確，被告江建維、黃柏睿之犯行，均
    堪認定，皆應予依法論科。
三、論罪科刑及維持理由：
  (一)被告林威吉部分：
  1.本件被害人A女係79年1月31日生（詳卷附真實姓名年籍對照
    表），被告林威吉於96年12月間某日，向A女勸說引誘「到
    『君悅酒店』上班賺錢比較快，可以早點還債」等語時，A
    女未滿18歲，有A女年籍可稽，且被告林威吉於認識A女時即
    知悉其出生年月日，已如前述。核被告林威吉所為，係犯兒
    童及少年性交易防制條例第23條第1項引誘使未滿18歲之人
    為性交易罪。檢察官起訴誤認被告林威吉另犯同條項「容留
    」使未滿18歲之人為性交易罪嫌，如前所述，惟起訴法條條
    文相同，毋庸變更起訴法條，僅予更正。另兒童及少年性交
    易防制條例第23條第1項，已係針對被害人之年齡即未滿18
    歲之人，所設之特別處罰規定，爰不另依兒童及少年福利法
    第70條第1項規定加重其刑。
  2.原審以被告林威吉此部分犯罪事證明確，適用兒童及少年性
    交易防制條例第23條第1項引誘使未滿18歲之人為性交易罪
    ，並審酌被告林威吉無前案紀錄，有本院被告前案紀錄表在
    卷可查，素行尚佳，僅因A女積欠其1萬3千元款項，急於催
    討此筆債務，而引誘未滿18歲之A女至「君悅酒店」從事供
    男客為猥褻行為之性交易，對未成年之A女身心健康產生重
    大危害，幸A女上班僅1日，供男客撫摸胸部之猥褻行為之性
    交易僅1次，即自行離開「君悅酒店」，及被告迭於警、偵
    訊及審理中飾詞卸責，否認犯行，難認有何悔意，犯後態度
    非佳，兼衡其生活狀況、智識程度等一切情狀，量處有期徒
    刑1年2月。至扣案被告林威吉所有之手機1支，尚乏證據認
    定與本案被告林威吉所犯上開引誘未滿18歲之人為性交易犯
    行有關，又非違禁物，不予宣告沒收之諭知。經核原審判決
    認事用法，尚無違誤，量刑亦稱妥適。被告林威吉上訴以仍
    執陳詞否認犯行，指摘原判決不當，然其所辯不足採信，已
    如上述，其上訴並無理由，應予駁回。
  (二)被告江建維、黃柏睿部分：
  1.被告江建維向詹國麟以12萬元之代價買得A女所為，係犯刑
    法第296條之1第3項、第2項之以違反本人意願之方法，意圖
    使人為性交、猥褻行為，而買賣人口罪。起訴意旨雖認被告
    江建維此部犯行僅犯刑法第296條之1第2項之罪，惟經蒞庭
    公訴檢察官變更起訴法條為同法第296條之1第3項、第2項之
    罪（見原審卷第299頁檢察官補充理由書），基於檢察一體
    之原則，起訴法條既經檢察官更正，本院自無庸再予變更法
    條，附此敘明。
  2.被告江建維以前述強暴、脅迫、恐嚇、監控之方法使A女在
    「尊皇酒店」與不特定男客為撫摸胸部之猥褻行為，及以上
    開方法使A女與于吉清及不知姓名之男客為性交行為之所為
    ，係犯刑法第231條之1第1項之意圖營利，以強暴、脅迫、
    恐嚇、監控之方法使女子與他人為性交、猥褻之行為罪。又
    臺灣桃園地方法院檢察署98年度偵字第14020號移送併辦之
    事實係就被告江建維於被害人A女第4次逃跑抓回時，將A女
    拘禁在「華鑫車澡堂」2樓，並恐嚇稱「把你賣到臺中」等
    事實，與本案檢察官已起訴部分為同一事實，本院自應併予
    審究，附此敘明。按若干犯罪行為態樣，本質上原具有反覆
    、延續實行之特徵，刑法立法時既予特別歸類，定為犯罪構
    成要件之行為要素。行為人本即預定有數個同種類之行為，
    將反覆實行複數行為，於刑法評價上，即應僅成立一罪。學
    理上所稱「集合犯」，職業性、營業性或收集性等具有重複
    特質之犯罪均屬之。而常業犯，即具有預為同一犯罪行為之
    意思傾向，反覆實施同類犯罪構成要件之職業性犯罪，為集
    合犯，屬包括一罪。本案被告江建維自97年6月間某日向詹
    國麟買得A女之日起至97年10月11日A女墜樓之日止，期間多
    次反覆使A女在「尊皇酒店」供男客為撫摸胸部之猥褻行為
    ，及2次媒介A女與于吉清為性交行為，另媒介A女與真實姓
    名不詳之男客為性交行為1次，並取得A女在「尊皇酒店」上
    班每月6千元之介紹費，及與男客為性交行為之代價以營利
    ，顯見被告江建維此部犯行，在性質上具有反覆性，且係在
    密切接近之一定時間及空間內反覆從事性質類似之犯行，於
    行為概念上，應認屬「職業性」或「營業性」之包括的一罪
    。是被告江建維上開犯行，應認係犯意圖營利，以強暴、脅
    迫、恐嚇、監控之方法使女子與他人為性交、猥褻之行為之
    包括一罪。被告江建維與被告黃柏睿就上開以強暴、脅迫、
    恐嚇、監控之方法使女子與他人為猥褻行為之犯行間，有犯
    意聯絡及行為分擔，均為共同正犯。
  3.又被害人A女雖因被告江建維、黃柏睿共同毆打對之施強暴
    ，致A女臉部多處挫傷，A女為閃躲而站上緊鄰已開啟窗戶之
    床上，因不堪渠等相繼毆打而頭暈，一時重心不穩，自4樓
    窗戶跌落1樓地面，因此受有薦椎骨折、左側股骨、髕骨及
    舟狀骨骨折、左側顏面骨骨折併臉部撕裂傷等傷害結果，然
    此係被告江建維、黃柏睿為達使A女與他人為猥褻行為目的
    而實施強暴行為之當然結果，尚難認被告江建維、黃柏睿另
    有傷害之故意，自不另論以傷害罪。被告江建維所犯上開違
    反本人意願之方法，意圖使人為性交、猥褻之行為，而買賣
    人口罪，及以強暴、脅迫、恐嚇、監控之方法使女子與他人
    為性交、猥褻之行為罪，犯意各別，行為不同，應分論併罰
    。起訴意旨誤認被告江建維所犯上開2罪係想像競合犯，尚
    有未洽，併予敘明。
  4.被告黃柏睿以前述強暴、脅迫、恐嚇、監控之方法使A女在
    「尊皇酒店」與不特定男客為撫摸胸部之猥褻行為之所為，
    係犯刑法第231條之1第1項之意圖營利，以強暴、脅迫、恐
    嚇、監控之方法，使女子與他人為猥褻之行為罪。按若干犯
    罪行為態樣，本質上原具有反覆、延續實行之特徵，刑法立
    法時既予特別歸類，定為犯罪構成要件之行為要素。行為人
    本即預定有數個同種類之行為，將反覆實行複數行為，於刑
    法評價上，即應僅成立一罪。學理上所稱「集合犯」，職業
    性、營業性或收集性等具有重複特質之犯罪均屬之。而常業
    犯，即具有預為同一犯罪行為之意思傾向，反覆實施同類犯
    罪構成要件之職業性犯罪，為集合犯，屬包括一罪。本案被
    告黃柏睿自97年6月間某日被告江建維向詹國麟買得A女之日
    起至97年10月11日A女墜樓之日止，期間多次反覆使A女在「
    尊皇酒店」供男客為撫摸胸部之猥褻行為，並分得得A女在
    「尊皇酒店」從事猥褻行為性交易之所得以營利，顯見被告
    江建維此部犯行，在性質上具有反覆性，且係在密切接近之
    一定時間及空間內反覆從事性質類似之犯行，於行為概念上
    ，應認屬「職業性」或「營業性」之包括的一罪。是被告黃
    柏睿上開犯行，應認係犯意圖營利，以強暴、脅迫、恐嚇、
    監控之方法使女子與他人為猥褻之行為之包括一罪。被告黃
    柏睿與被告江建維間，就此部犯行有犯意聯絡及行為分擔，
    為共同正犯。
  5.原審以被告江建維、黃柏睿犯罪事證明確，適用刑法第28條
    、第296條之1第2項、第3項、第231條之1第1項、第51條第5
    款等規定，並審酌被告江建維、黃柏睿均年輕力壯，卻不知
    靠己力賺取金錢，被告江建維以違反本人意願之方法，意圖
    使人為性交、猥褻之行為而買賣人口，被告江建維意圖營利
    ，以強暴、脅迫、恐嚇、監控之方法使女子與他人為性交、
    猥褻之行為，被告黃柏睿共同意圖營利，以強暴、脅迫、恐
    嚇、監控之方法使女子與他人為猥褻行為，對A女之身心產
    生重大危害，兼衡其等犯罪動機、目的、手段、生活狀況、
    智識程度、犯罪所生之危害及危險，犯後均飾詞卸責、否認
    犯行，未見有何悔意等一切情狀，就其所犯上開各罪分別就
    被告黃柏睿，量處有期徒刑7年6月；被告江建維量處有期徒
    刑量8年、8年，並定應執行有期徒刑15年。復就扣案面額10
    萬元本票3張、面額30萬元本票1張及借款金額30萬元之借據
    1紙，係被告江建維、黃柏睿另犯強制罪（未據檢察官起訴
    ）所得之物，尚與本件犯行無關；而被告黃柏睿所有搭配門
    號0000000000號行動電話1支、被告江建維所有搭配門號000
    0000000、0000000000號行動電話各1支，均乏證據證明與渠
    等本件犯行有關；扣案張榮峻所有搭配門號0000000000、00
    00000000號行動電話1支，非被告所有，又乏證據證明與本
    件犯行有關，且上開扣案物均非違禁物，核與刑法第38條沒
    收規定之要件不合，均不予宣告沒收。經核原審判決認事用
    法，尚無違誤，量刑亦稱妥適。被告江建維、黃柏睿上訴仍
    否認犯行，並辯稱A女可以自由進出云云，所辯不足採信，
    已如上述，其等上訴均無理由，應予駁回。
乙、維持原審判決無罪部分：
一、公訴意旨另以：
  (一)96年12月間某日，被害人A女不堪在「君悅酒店」從事供男
    客撫摸胸部及下體之性交易遂擅自離職。被告林威吉為催討
    A女之欠款，與證人詹國麟（未據起訴）四處向其親友找尋
    Ａ女之下落，其等2人為防止A女逃債，遂共同基於妨害他人
    行動自由之犯意聯絡，自96年12月間某日至97年6月間某日
    止，透過A女友人誘騙見面之方式共3次，先後在一號國道桃
    園新屋交流道附近「慾望城市檳榔攤」、桃園縣八德市「吸
    引力檳榔攤」、臺北縣鶯歌鎮「金金戲院」2樓之網咖等處
    發現A女，即由詹國麟、林威吉共同將A女強押上車，將之私
    行拘禁在桃園縣中壢市某汽車旅館、「慾望城市檳榔攤」等
    處，拘禁期間更要求A女工作償還對林威吉之欠款及A女於「
    慾望城市檳榔攤」工作所發生之欠款共計6萬3千元，Ａ女共
    計逃跑及被尋獲3次。因認被告林威吉涉犯刑法第302條第1
    項剝奪他人行動自由罪嫌。
  (二)被告蔡榮進原係桃園縣政府警察局中壢分局偵查佐，為依法
    令從事公務之公務員，和被告江建維（業據被告判決有罪如
    上）為朋友關係，被告蔡榮進不僅向被告江建維購買權利車
    代步亦常至被告江建維所開設之「華鑫堂車澡堂」洗車，甚
    而被告江建維因買賣權利車和他人及幫派份子發生買賣糾紛
    時亦到場為之排解，2人互動活絡。於97年7月初，被告蔡榮
    進至前開洗車場洗車，發現被害人A女在店內且為陌生面孔
    ，遂向被告江建維詢問，被告江建維告知被害人A女係欠錢
    待於該處要去被告黃柏睿之酒店上班還錢等情，依其和被告
    江建維熟稔之程度，本知該處為營業場所不適合女子單獨居
    住，被害人A女卻因欠債待於該處，事有可疑，竟基於包庇
    被告江建維意圖營利以債務脅迫、行動監控等方法使被害人
    A 女與他人性交易犯行之犯意，未予舉發查緝，更於97年7
    月間某日下午，至洗車場和被告江建維商議後，開車載被害
    人A女外出2小時後，復將被害人A女載回洗車場讓被告江建
    維續而私行拘禁強迫賣淫未予救援。又於97年10月8日，被
    告江建維為嚇阻被害人A女找幫派份子之友人楊順華（綽號
    「楊桃」，已歿）為其處理遭買賣賣淫之事，即通知被告蔡
    榮進至洗車場，被告蔡榮進有和被害人A女談話更知其係遭
    買賣及不當債務約束迫其賣淫之被害人，不僅未立即查緝犯
    罪、救援被害人，反包庇被告江建維，向被害人A女稱：「
    你幹麼要跑？江元章找的店不錯，好好做趕快還錢。」等語
    ，致被害人A女因此認為被告江建維受警庇護勢力龐大更無
    法反抗，而持續遭被告江建維、黃柏睿2人強迫至酒店賣淫
    及虐打，終至如前述墜樓情形後始獲救。因認被告蔡榮進涉
    犯刑法第231條之1第3項公務員包庇他人犯圖利強制使人為
    性交罪嫌。
二、按犯罪事實應依證據認定之，無證據不得認定犯罪事實；又
    不能證明被告犯罪者，應諭知無罪之判決，刑事訴訟法第15
    4條第2項、第301條第1項分別定有明文。又事實之認定，應
    憑證據，如未能發現相當證據，或證據不足以證明，自不能
    以推測或擬制之方法，為裁判基礎；且認定犯罪事實所憑之
    證據，其為訴訟上之證明，須於通常一般之人不致有所懷疑
    ，而得確信其為事實之程度者，始得據為有罪之認定，倘其
    證明尚未達到此一程度，而有合理之懷疑存在而無從使事實
    審法院得有罪之確信時，即應由法院為諭知被告無罪之判決
    ；再認定不利於被告之事實須依積極證據，苟積極證據不足
    為不利於被告事實之認定時，即應為有利於被告之認定，更
    不必有何有利之證據（最高法院40年台上字第86號、76年台
    上字第4986號、30年上字第816號判例參照）。另檢察官就
    被告犯罪事實，應負舉證責任，並指出證明方法，刑事訴訟
    法第154條第2項、第301條及第161條第1項分別定有明文。
    是以，檢察官對於起訴之犯罪事實，應負提出證據及說服之
    實質舉證責任。倘其所提出之證據，不足為被告有罪之積極
    證明，或其闡明之證明方法，無從說服法官以形成被告有罪
    之心證，基於無罪推定之原則，自應為被告無罪判決之諭知
    （最高法院92年臺上字第128號判例參照）。
三、經查：
  (一)被告林威吉部分：
  1.公訴意旨認被告林威吉涉犯刑法第302條第1項剝奪他人行動
    自由罪嫌，以證人A女、A女之母於警、偵訊之證述為其所憑
    論據。訊據被告林威吉固然承認在「慾望城市檳榔攤」遇見
    A女在該檳榔攤擔任檳榔西施時，有找詹國麟至該檳榔攤與
    檳榔攤老闆娘林曉伶商討如何由A女薪資扣抵積欠伊之債務
    ，並達成協議等情，惟堅詞否認有妨害A女自由犯行，辯稱
    ：「伊在慾望城市檳榔攤遇到A女，會找詹國麟前來該檳榔
    攤，係因詹國麟認識該檳榔攤老闆娘林曉伶，嗣A女又從慾
    望城市檳榔攤偷竊財物後逃跑，詹國麟如何找到A女或有無
    對A女妨害其自由，均非伊授意，伊也都不在場，均與伊無
    關。」等語。然查：
  (1)證人A女於偵查中證稱：「去酒店上班前，共逃跑5次，第1
    次是從『君悅酒店』逃跑，在新屋交流道附近的『慾望城市
    檳榔攤』被詹國麟、林威吉抓到，第2次是從『慾望城市檳
    榔攤』跑掉，去八德的『吸引力檳榔攤』工作，被詹國麟、
    林曉伶在『吸引力檳榔攤』找到，詹國麟就拉我的手上車，
    帶回『慾望城市檳榔攤』，第3次跑掉跑去鶯歌『金金戲院
    』樓上的網咖，被詹國麟及他的女性友人抓到，詹國麟就帶
    我去『尊皇酒店』，以12萬元賣給江建維」、「林威吉帶我
    去『君悅酒店』上班，當時工作性質是陪酒，客人會摸我胸
    部，所以我做幾天就跑了，96年12月底，林威吉在『慾望城
    市檳榔攤』找到我，他去找老闆娘林曉伶，因為林曉伶認識
    詹國麟，林威吉就打電話給詹國麟請他過來，他們一起商討
    從我薪資扣錢的事，我後來沒做幾天又跑了，當時有竊取林
    曉伶2千5百元及機車，後來又在鶯歌被詹國麟找到，他把我
    帶回『慾望城市檳榔攤』，問我錢怎麼還，並打電話給林威
    吉叫他過來，後來詹國麟就叫我去做傳播小姐賺錢還，當天
    住在汽車旅館，是詹國麟要他不知名的朋友在旅館看管我，
    隔天帶我去中壢『凱悅KTV 』做傳播小姐，後來當天我又跑
    掉，2、3個月後，在八德的檳榔攤，被詹國麟、林曉伶及不
    知名的朋友找到，押我上車帶回『慾望城市檳榔攤』，這次
    林威吉沒有到場，詹國麟要我打電話回家，他跟我爸爸說我
    偷錢、偷車還欠錢，我爸媽跟詹國麟說把我送去派出所，我
    有求他們不要把我送去派出所，詹國麟就要我去做性交易還
    錢比較快，後來我有打電話回家跟爸媽說事情處理好了，詹
    國麟就帶我去『尊皇酒店』，江建維就拿12萬元給詹國麟，
    我就被黃柏睿、江建維帶走。」等語（97年偵字第25159號
    卷(二)第27頁背面至第28頁、卷(三)第177頁至第179頁）；於原
    審審理中證稱：「有向林威吉借錢，陸續借1萬3千元，到目
    前為止沒有還錢。我離開『君悅酒店』後，在新屋交流道附
    近的『慾望城市檳榔攤』被林威吉抓到，當時是林威吉打電
    話叫他（詹國麟）過來檳榔攤，詹國麟來以後，跟『慾望城
    市檳榔攤』老闆娘林曉伶說讓我先在那邊做，然後以薪資抵
    償債務，後來我又從檳榔攤跑掉，詹國麟在八德『吸引力檳
    榔攤』發現我，他又把我抓回『慾望城市檳榔攤』，這次他
    問我錢要如何還，我說不知道，他就叫我去中壢『凱悅KTV
    』做傳播小姐還錢給他，後來他把我丟給『凱悅KTV』」。
    我從『吸引力檳榔攤』被詹國麟抓回『慾望城市檳榔攤』時
    ，林威吉沒有在場，是回到『慾望城市檳榔攤』後，詹國麟
    打電話叫他過去的。詹國麟把我帶去『凱悅KTV』後有逃跑
    ，但又被詹國麟在鶯歌的網咖抓回來，抓回來以後，詹國麟
    把我帶去尊皇酒店，以12萬元賣給江建維，林威吉他在檳榔
    攤外面等詹國麟過來，林威吉是在『慾望城市檳榔攤』遇到
    我，是詹國麟、林威吉和林曉伶在談，他們談好才告訴我。
    （問：你有表示不同意？）我說喔，在『慾望城市檳榔攤』
    做不到一個月，離開『慾望城市檳榔攤』我偷走2、3千元，
    但後來機車有還，在『慾望城市檳榔攤』被林威吉遇到，林
    威吉沒有妨害我的行動自由。林威吉沒有去『吸引力檳榔攤
    』，是我被詹國麟帶回『慾望城市檳榔攤』後，林威吉有到
    『慾望城市檳榔攤』，（問：是何人聯絡林威吉的？）應該
    是詹國麟。我在鶯歌的網咖被詹國麟找到，那次還有跟詹國
    麟一起到『吸引力檳榔攤』的朋友，但林威吉沒有在場，詹
    國麟在『吸引力檳榔攤』、鶯歌網咖找到那2次，林威吉都
    沒有在場。（問：你提到江建維用12萬元把你買去，12萬元
    交給詹國麟，有無其中1萬3千元是付給林威吉的？）我不知
    道。（問：既然是你積欠林威吉錢，為何你從『君悅酒店』
    、『慾望城市檳榔攤』、『凱悅KTV』跑掉，都是詹國麟出
    面帶你回去？）不知道，詹國麟從『吸引力檳榔攤』把我帶
    回去『慾望城市檳榔攤』時，通知林威吉到場時都沒有跟我
    講什麼。」等語（見原審卷第102頁背面至120頁背面）。可
    知被害人A女於96年12月間，離開「君悅酒店」，前往新屋
    交流道附近之「慾望城市檳榔攤」擔任檳榔西施，96年12月
    底某日，被告林威吉在「慾望城市檳榔攤」遇見被害人A女
    時，欲與該檳榔攤老闆娘林曉伶商討由被害人A女薪資扣抵
    還債之事，而在「慾望城市檳榔攤」外電話聯絡詹國麟前來
    ，待詹國麟抵達該檳榔攤後，被告林威吉僅係透過詹國麟與
    該檳榔攤老闆娘商討自被害人A女薪資分期扣抵清償債務，
    談妥後，被告林威吉、詹國麟即離去，嗣被害人A女竊取林
    曉伶2千5百元及機車離開「慾望城市檳榔攤」，詹國麟、林
    曉伶及詹國麟不知姓名之友人，在桃園縣八德市「吸引力檳
    榔攤」將被害人A女帶回「慾望城市檳榔攤」欲處理被害人A
    女竊取林曉伶金錢及機車之賠償事宜，渠等回到「慾望城市
    檳榔攤」後，始由詹國麟電話通知被告林威吉到場處理其與
    被害人A女之債務，被告林威吉到場後見被害人A女未能提出
    清償債務之方案，並未與A女多作交談即行離去，被害人A女
    又再由詹國麟帶往桃園縣中壢市「凱悅KTV」擔任傳播小姐
    ，嗣被害人A女自行離開「凱悅KTV」後，又遭詹國麟在臺北
    縣鶯歌鎮某網咖帶至「尊皇酒店」，以12萬元賣予江建維等
    事實，堪可認定。基此，被告林威吉於96年12月底某日，在
    新屋交流道附近「慾望城市檳榔攤」遇見A女時，僅向檳榔
    攤老闆娘林曉伶商討如何自A女薪資分期扣抵償債，並無何
    妨害被害人A女行動自由之行為，嗣被害人A女竊取林曉伶2
    千5百元及機車離開「慾望城市檳榔攤」後，則係詹國麟、
    林曉伶、詹國麟之友人先後在桃園縣八德市「吸引力檳榔攤
    」、臺北縣鶯歌鎮「金金戲院」樓上網咖找到A女，將其帶
    回「慾望城市檳榔攤」或由詹國麟命友人在某汽車旅館看管
    A女，被告林威吉均未出面，被告林威吉究竟有無委由詹國
    麟為上開行為尚屬未明，檢察官僅憑被害人A女上開證述，
    遽認被告林威吉與詹國麟共同將A女強押上車，將之私行拘
    禁在桃園縣中壢市某汽車旅館、「慾望城市檳榔攤」等處，
    顯與被害人A女之證述不符，公訴人起訴此部事實，實乏所
    據。至於證人A女雖於警詢中曾稱：「96年1 2月間，我不堪
    『君悅酒店』那種生活，就利用下班之際趁機逃走，約1個
    多月後，被林威吉派人把我抓回去，並將我囚禁在『華鑫車
    澡堂』洗車廠」等語（見97年他字第5127號卷第85頁），又
    於上開偵查、原審審中述及「在『慾望城市檳榔攤』被林威
    吉抓到」等語，然查，證人A女上開警詢中之供述，僅係含
    糊籠統地簡略陳述其離家出走後遭遇之事，又細繹證人A女
    歷次偵查及審理中之證述情節可知其於偵審中所稱「被林威
    吉抓到」，要非指遭被告林威吉剝奪行動自由之意，是尚難
    憑此遽認被告林威吉有妨害被害人A女行動自由之犯行。
  (2)又證人詹國麟於原審審理時證稱：「林威吉是我以前在中壢
    市真愛酒店的同事，『慾望城市檳榔攤』老闆娘是林曉伶，
    她是我所開紋身店的客人，A女是在『慾望城市檳榔攤』上
    班時，林威吉打電話給我，說A女有欠他錢，看到她在『慾
    望城市檳榔攤』，林威吉知道我認識這家檳榔攤的老闆娘林
    曉伶，請我過去跟林曉伶協調，我才過去協調，我有先請A
    女先打電話給她父母，但她父母不想理會，我就問A女從薪
    水裡面分期扣款可不可以，A女說可以，後來協調結果是A女
    積欠林威吉1萬3千元要由薪資中分期償還，分期的方式要問
    他們，A女先打，後來我接過來，她的父母表示不想管這件
    事情。後來A女在『慾望城市檳榔攤』工作期間，偷林曉伶
    的錢及機車這件事情，當天林曉伶有告訴我，後來於97年7
    月1日在八德市『吸引力檳榔攤』找到A女，當時是林曉伶陪
    同我一起去，後來與A女一起回『慾望城市檳榔攤』，A女跟
    我們一起回去『慾望城市檳榔攤』有經過她同意，她有點頭
    ，回到『慾望城市檳榔攤』之後，A女有先電話聯絡她的父
    母，但她的父母不理會，我要她再打一通由我來跟她的父母
    說，如果不還錢要送她去派出所，她父母還是不理會，A 女
    就打好幾通電話請他朋友幫忙，但都沒有人幫她，林曉伶決
    定將A女送到派出所，A女問我有沒有朋友可以幫她，我就打
    電話給黃柏睿，問黃柏睿能否讓A女去『尊皇酒店』上班還
    錢，總共12萬元，包括林威吉的1萬3千元、林曉伶的營業額
    1萬2千元、寢室內的錢5萬元、機車4萬5千元。我跟A女只有
    見面兩次，一次是林威吉打電話給我，我去『慾望城市檳榔
    攤』那次，第二次就是7月1日去『吸引力檳榔攤』那次，轉
    去『慾望城市檳榔攤』，從八德市『吸引力檳榔攤』帶回A
    女，不是受林威吉所託，黃柏睿先出這12萬元，黃柏睿拿到
    的12萬元，我帶A女過去『尊皇酒店』，向黃柏睿拿了12萬
    元後，我打電話給林威吉說他的部分已經處理好了，我把1
    萬3 千元拿給A女，請A女自己跟林威吉算清楚，其他的錢交
    給林曉伶。我第一次為林威吉處理1萬3千元時，林曉伶本來
    說她不想用A女，我卻勸林曉伶說檳榔攤也需要小姐，讓她
    賺錢分期清償積欠林威吉的債務，後來林曉伶才同意，但後
    來A女跑掉，林曉伶有跟我抱怨，我覺得我也有責任，所以
    主動協助林曉伶解決這個問題。」等語（見原審卷第202至
    206 頁）。由證人詹國麟前開證述可知，被害人A女竊取林
    曉伶金錢及機車離開「慾望城市檳榔攤」後，證人詹國麟係
    自認自己須對當初建議友人林曉伶繼續僱用被害人A女，讓
    被告林威吉自被害人A女薪資扣抵債務，使林曉伶日後遭被
    害人A 女竊取財物一事負責，始主動出面為林曉伶處理被害
    人A女竊盜財物之賠償事宜，而被告林威吉係詹國麟之朋友
    ，詹國麟亦知被害人A女積欠被告林威吉之1萬3千元債務尚
    未清償，遂自行要求被害人A女一併償還，證人詹國麟之證
    述尚與常情無違，是詹國麟證稱其將被害人A女帶回「慾望
    城市檳榔攤」均非受被告林威吉所託等語，堪可採信。
  (3)證人即被害人A女之母先於警詢中證稱：「96年11、12月間
    ，有1名自稱『林先生』之男子，拿2張面額分別為1萬元、3
    千元之本票，要向我催討A女積欠之款項，當時我沒有支付
    任何款項，但『林先生』有的電話號碼為0000000000號，97
    年農曆年前，『林先生』又打電話給我催討債務，但A女離
    家出走，我跟『林先生』說等找到A女之後再處理，之後『
    林先生』好一陣子沒有跟我聯絡，97年6、7月間，『林先生
    』以電話向我表示他找到A女，稱A女在檳榔攤偷了2千5百元
    ，騎走1部機車，要我支付6萬3千元，如果不還錢，就要把A
    女送去派出所，我就請對方把A女送去派出所，後來A女打電
    話回家說她朋友幫她處理好了就掛電話。（問：『林先生』
    是以何電話與你聯絡？）97年農曆年前都是以0000000000號
    行動電話打給我，但97年6、7月間是無來電顯示的電話撥打
    給我，所以我不知道該次他使用的電話號碼。」等語（見97
    年他字第5127號卷第79頁至第80頁）；嗣於偵查中證稱：「
    A 女於96年7月間離家出走，96年11、12月間，有一位自稱
    綽號『小傑』、姓『林』的男子打電話給我，後來又拿著面
    額分別為1萬元、3千元的本票來我的小吃店裡，說A女欠他
    錢，我告訴他你找A女出面我就幫她還，97年12月間又打電
    話來問我找到A女與否，我跟他說找到A女通知我，我找到A
    女也會告訴他，後來，97年農曆年後，A女祖母出殯後隔日
    ，『小傑』又打來稱A女怎麼可能沒回來送祖母，並說不還
    錢就試看看，就把電話掛掉，（問：之後『小傑』還有再找
    你嗎？）97年年6、7月間有打電話來表示他找到A女，說A女
    向檳榔攤拿了2千5百元，並騎走l台機車，含欠款1萬3000元
    ，總共要還6萬3千元，並說不還錢就要將A女送到派出所，
    我請對方直接送去派出所，半小時後，A女打回來說朋友幫
    他解決了，後來就沒有聯絡了。」等語（見97年偵字第2515
    9號卷(一)第8頁至第9頁）；再於原審審理時證稱：「（問：
    是否認識林威吉？）不認識，直到他97年2月間來跟我要錢
    ，我才知道這個人，他說我女兒A女跟他簽了兩張本票共1萬
    3千元，要我還錢給他，後來才去經營的小吃店跟我談，A女
    離家那段期間，97年夏天時的某個晚上林威吉打電話給我說
    A女偷人家的機車，還把人家的2千元偷走，還說要還6萬3千
    元，我說機車修好還給對方，但他說他們要新的，不要舊的
    。（問：你剛才說是林威吉跟你說A女偷人家車、偷人家錢
    ，打電話給你的人有說他叫林威吉？）他說A女欠人家的1萬
    3千元要一起處理，我忘記他有無說他名字，該次發話的電
    話號碼是否就是之前拿本票來跟我要錢的那個人的電話號碼
    ，或未顯示電話號碼，我現在已經忘記，但之前警詢、偵查
    所述是實話。」等語（見原審卷第207頁背面至第209頁）。
    足見被告林威吉確於96年11、12月間、97年農曆年前，有撥
    打電話或至A女之母經營之小吃店追討A女積欠之1萬3千元債
    務，至於證人A女之母雖證稱：「97年6、7月間，林威吉有
    撥打電話稱A女有偷車、偷錢，連同欠款1萬3千元，要還6萬
    3千元。」云云，然因A女之母與被告林威吉素不相識，僅因
    被告林威吉於96年11、12月間及97年農曆年前，數次以電話
    、當面向其催討A女債務，而聽聞被告林威吉之聲音，其於
    數月後之97年6、7月間接獲上開要求清償6萬3千元之電話時
    ，是否能辨認係被告林威吉之聲音，殊值懷疑，況證人A女
    之母亦證稱：「97年6、7月該通電話並未顯示來電電話號碼
    。」等語，足證其所稱該通電話係被告林威吉所撥打一節，
    尚難據信。又證人詹國麟於審理中已證稱該通要求A女之母
    賠償偷車、偷錢之損害及積欠林威吉之1萬3千元欠款之電話
    是伊所撥打，是A女之母應係將97年6、7月間該通詹國麟撥
    打之電話誤認係被告林威吉所撥打，惟此部事實，僅資證明
    被告林威吉於96年11、12月間、97年農曆年前，有向A女之
    母催討A女積欠之1萬3千元，而97年6、7月間，詹國麟亦有
    向A 女之母催討賠償A女竊取林曉伶現金、機車及積欠林威
    吉1萬3千元債務之事實，亦難據此推認被告林威吉即有妨害
    A女行動自由之犯行。
  2.綜上所述，檢察官就被告林威吉起訴之此部犯罪事實，所提
    出之證據均不足為被告林威吉有罪之積極證明，且對證人A
    女早於偵查中證述：「96年12月底某日，被告林威吉在慾望
    城市檳榔攤遇見伊，被告林威吉為了要與檳榔攤老闆娘林曉
    伶商討自伊薪資扣抵債務之事，而聯絡認識林曉伶之詹國麟
    前來檳榔攤處理債務，又將伊自桃園縣八德市吸引力檳榔攤
    、臺北縣鶯歌鎮金金戲院2樓網咖帶回之人係詹國麟、林曉
    伶及詹國麟不知姓名之朋友，而非林威吉等。」，此有利被
    告林威吉之證述，檢察官並未詳加查證，且乏所憑依據逕認
    被告林威吉與證人詹國麟共同將被害人A女強押上車，將之
    私行拘禁在桃園縣中壢市某汽車旅館、「慾望城市檳榔攤」
    ，本院對被告林威吉是否有公訴人所指刑法第302條第1項妨
    害自由犯行，實未達有罪之確信，難逕對被告林威吉為不利
    之認定。此外，復查無其他積極證據足以證明被告林威吉有
    此部犯行，被告林威吉被訴妨害自由犯罪，應屬不能證明。
  (二)被告蔡榮進部分：
  1.公訴意旨認被告蔡榮進涉犯刑法第231條之1第3項公務員包
    庇他人圖利強制使人為性交罪嫌，無非係以證人A女、證人
    江建維、于吉清、黃銀堂、邱建瑋、邱柏璋於警、偵訊之證
    述為其所憑論據。訊據被告蔡榮進固然承認伊於97年間擔任
    桃園縣政府警察局中壢分局偵查佐，認識江建維，並透過江
    建維購買過權利車，亦常至江建維經營之「華鑫堂車澡堂」
    洗車等情，惟堅詞否認有包庇他人圖利強制使人為性交犯行
    ，辯稱：伊與江建維間純屬朋友私誼，並未「因私害公」，
    伊雖曾在「華鑫車澡堂」見江建維與A女一同進入洗車場，
    基於好奇詢問江建維A女係何人，當時江建維僅告知A女有積
    欠其金錢，伊只是反問A女是否確有其事，A女亦僅回稱確有
    其事，並無慌張害怕之神色，伊就未再過問，此係伊僅與A
    女有此見面、談話，伊沒有將A女帶出「華鑫車澡堂」2小時
    ，也沒有向A女稱「江元章找的店不錯，為何要跑」等語。
    然查：
  (1)被害人A女於98年6月12日警詢中證稱：「（問：證人邱柏璋
    證稱：『蔡榮進曾經跟A女聊過天，蔡榮進問A女為何欠江建
    維錢，A女回答不是欠錢而是江建維把我買回來，蔡榮進又
    問A女在酒店上班、從事性交易是否自願，A女回答願意，因
    為希望趕快還錢，蔡榮進又問那幹麼要跑呢，A女就沈默沒
    有回答，所以蔡榮進知道A女欠江建維錢，必須到酒店工作
    還錢』，是否確有此事？）確實有此事，蔡榮進當時是跟我
    說『江元章幫我找的酒店不錯，所以你要好好做，趕快把錢
    還掉就沒事了』，當時在場的有我、江建維、黃柏睿、蔡榮
    進，還有站在辦公室門口的邱柏璋，江建維有把我的事情全
    部都跟蔡榮進說。我不知道蔡榮進是否知情，（問：蔡榮進
    為何會到洗車場去了解你的事情？）因為本來信堂的『楊桃
    』要來幫我處理這些事情，江建維找蔡榮進來談這個事。」
    等語；於98年6月18日桃園縣調查站調查時證稱：「（問：
    住在『華鑫堂車澡堂』時，是否曾與蔡榮進外出過？）有，
    我之前想不起來，現在想起來，97年7、8月間某日下午，江
    建維到洗車場樓上叫我起床，說蔡榮進要找我說話，我就跟
    蔡榮進出去，在他車上跟他聊天，他有問我為何住在洗車場
    ，我有說一些事情，（問：是否有與蔡榮進發生性關係？）
    沒有，（問：你是否認識桃園縣警察局中壢分局偵查員蔡榮
    進？）認識，蔡榮進是江建維的朋友，常常到『華鑫車澡堂
    』洗車，我有見過他大概3、4次。」等語；於98年7月6日桃
    園縣調查站調查時證稱：「（問：蔡榮進是否知道江建維以
    12萬元將你買回來並拘禁在『華鑫堂車澡堂』的事實？）我
    不確定，我記得蔡榮進曾問我為何在那邊，他問我說是不是
    江建維將我買回來的，我回話是，目前在酒店上班還錢，蔡
    榮進沒有發生過性交易，不過我在97年10月11日墜樓前幾天
    的某個下午，江建維到洗車場2樓找我，告訴我蔡榮進要找
    我，我坐上蔡榮進的車出去，繞了一段時間，他就載我到平
    鎮市的碧雲天汽車旅館，他先將車停靠在路邊，問我可不可
    以，當時我告訴他我人不舒服，他就將車開走了，並在中壢
    市區○○○段時間後又回到『華鑫車澡堂』，前後大概1個
    多小時。」等語（見97年偵字第25159號卷(三)第72頁、第112
    頁，97年偵字第14500號卷第144頁背面至145頁）；再於偵
    查中證稱：「（問：蔡榮進為何會到洗車場去了解你的事情
    ）因為本來信堂的『楊桃』要來幫我處理這些事情，江建維
    找蔡榮進來談這個事，因為一開始只有我、江建維、黃柏睿
    在場，談到『楊桃』要出來幫我處理事情，江建維就出去打
    電話，後來蔡榮進有來洗車場，所以我認為是江建維找蔡榮
    進來談這件事，江建維有說我欠錢，『楊桃』要來處理，蔡
    榮進就說『小江幫你找的酒店不錯，所以你要好好做，趕快
    把錢還掉就沒事了』，我遭江建維買回拘禁在洗車廠時，97
    年7、8月間某日下午2時許，江建維到房間叫我，說有人要
    找我聊天，我就下去，並與蔡榮進到車上聊聊，他說江建維
    有告訴他為何我在洗車廠，也問我為何出現在那裡，我告訴
    他我被江建維買回來的始末，從林威吉借我錢到詹國麟把我
    賣給江建維，他問我要還多少錢給江建維，我說不知道還沒
    談，他就說江建維會幫我找工作，叫我好好做，後來就開車
    到處晃，在車上聊天。」等語（見97年偵字第25159號卷(三)
    第79頁、第121頁）；又於原審審理時證稱：「（問：是否
    知道蔡榮進的身分？）警察，有一次他去洗車場跟我聊天時
    告訴我他是中壢火車站附近的警察局的警員，（問：蔡榮進
    是否知道你在做性交易？）我不知道他知不知道，（問：你
    於偵查中稱你曾經告訴蔡榮進你不是欠江建維錢，是江建維
    把你買回來，蔡榮進問你幹嘛要跑呢，你沒有回答，蔡榮進
    要你好好做趕快還錢，是否屬實？）屬實，蔡榮進在洗車場
    裡面問我為何要逃跑，也問我是否欠江建維錢，我說不是，
    是他把我買回來的，他叫我好好做趕快還清，（問：蔡榮進
    有無提過要跟你性交易的事情？）有1次我在洗車廠2樓睡覺
    ，我忘記何人上來叫我起床說蔡榮進找我，我就下樓去，蔡
    榮進說有事情跟我講，我們就出去兩個小時，去哪裡我忘記
    了，那1次他有問我有無做性交易，我說沒有，他說江建維
    說我有做，我就說我月經來，所以那次才沒有跟蔡榮進性交
    易。（問：你是否在洗車場跟蔡榮進很仔細的交代江建維買
    你的種種過程？）我沒有跟他講到什麼話，蔡榮進跟我說他
    在中壢火車站附近的警察局上班，有什麼事情可以去找他，
    要我認真上班趕快還錢了事，我跟蔡榮進說話的場所是在洗
    車場辦公室隔壁的一間休息室說的，蔡榮進來時，江建維有
    去外面跟他講話，後來蔡榮進才進來休息室跟我說話，（問
    ：蔡榮進載你出去晃2小時那次，你當時是否知道他是警察
    ？）知道，（問：開車出去晃的這兩個小時你都沒有跟蔡榮
    進要求請他救你？）沒有，我不敢說，（問：你有無跟蔡榮
    進說你是非自願去酒店上班？）沒有。（問：你有跟蔡榮進
    說你住在洗車場2樓是被江建維、黃柏睿限制自由？）沒有
    ，（問：你既沒有跟蔡榮進說你是非自願去酒店上班，及被
    拘禁在洗車場2樓，那蔡榮進帶你出去兩個多小時，你們在
    聊什麼？）他有問我為什麼會住在洗車場2樓，為何欠小江
    的錢，（問：他問到這些問題，你都沒有說到你被限制自由
    或你被強迫去酒店？）沒有，（問：你在洗車場裡面看見蔡
    榮進的次數有幾次？）就那2次，1次他來載我出去，1次在
    休息室的對話，（問：江建維、黃柏睿在你居住在洗車場這
    段時間，他們有無跟你表示蔡榮進是警察，是他們的好朋友
    這件事？）沒有。」等語（見原審卷第105頁背面至106頁、
    第115頁背面至118頁背面）。由被害人A女以證人身分作證
    之前開證述可知，被告蔡榮進有於97年7、8月間某日，在「
    華鑫車澡堂」洗車廠，向被害人A女詢以：「為何要逃跑？
    」，被害人A女未答覆，又再詢以：「是否欠江建維錢？」
    ，被害人A女答稱：「不是，是江建維把我買回來的」，被
    告蔡榮進又稱：「江建維幫你找的酒店不錯，你要好好做，
    趕快還錢就沒事」等語，亦確有於97年7、8月間某日下午，
    駕車搭載被害人A女外出，惟被害人A女並未明白告知被告蔡
    榮進，關於其遭黃柏睿、江建維剝奪行動自由及強制與他人
    性交易乙節。
  (2)證人邱建瑋於98年5月21日警詢中證稱：「在『華鑫車澡堂
    』任職是97年4月間開始在那邊上班，直到98年4月間，我是
    擔任店長，（問：你如何知悉蔡榮進是警察？）因為在洗車
    時發現他車上有刑警背心，而且老闆江建維有說他是中壢分
    局刑事組的，（問：蔡榮進來洗車廠之詳情為何？）蔡榮進
    約1週來洗個2、3次車或是來找江建維驗車，因為蔡榮進開
    的車也是跟江建維買的權利車，他每次來都會跟我聊天，在
    洗車廠內走走看看，或走到辦公室看電視，時間大約半小時
    ，他跟江建維交情很好，邱柏璋曾告訴我蔡榮進有帶A女出
    去，出去做什麼我不清楚，詳細日期我也不記得，時間應該
    是在下午，（問：江建維凌虐、毆打A女時，蔡榮進有無在
    場？）我不清楚。」等語；於98年6月18日桃園縣調查站時
    證述：「我平日稱呼江建維『老大、老闆』，稱呼蔡榮進『
    進哥』，江建維是我97年4月底至98年4月底在『華鑫車澡堂
    』的老闆，蔡榮進與江建維是好友，97年5、6月間，蔡榮進
    有一次開江建維賣他的白色TOYOTA WISH休旅車到洗車場來
    洗車，員工邱柏璋發現他車上有刑警背心，好奇跑去問江建
    維及蔡榮進，確認蔡榮進身份就是中壢分局的刑警，我記得
    97年7月間蔡榮進來店裡洗車，走進辦公室跟江建維聊天，A
    女從樓上走出來要上廁所，被蔡榮進看到，蔡榮進就問江建
    維該名女子是誰，江建維說該名女子欠他錢，要留在這邊上
    班還錢，（問：蔡榮進是否知道A女在『尊皇酒店』上班？
    ）黃柏睿是『尊皇酒店』的店長，黃柏睿曾和江建維、蔡榮
    進一起聊天，有談論到A女在『尊皇酒店』上班，蔡榮進認
    識黃柏睿，黃柏睿來洗車廠洗車時，有時候會碰到蔡榮進，
    就會一起聊天，我曾看過蔡榮進單獨帶A女從外面回來店裡
    ，他們出去大約2小時，所有員工都有看到，並且在偷笑討
    論，但我不知道他們去哪裡。」等語（見97年偵字第25159
    號卷(三)第11頁至第14頁、第105頁至第106頁）」等語；於偵
    查中證稱：「97年9月間某日凌晨5時，江建維打電話叫我去
    『尊皇酒店』載A女回洗車廠，後來又打電話叫我不用去。
    」等語（見97年偵字第25159號卷(三)第25頁至第32頁、第114
    頁至第117頁）；嗣於原審審理中改稱其不曾在洗車廠看過A
    女與被告蔡榮進單獨說話，亦無印象看過被告蔡榮進與被告
    江建維、黃柏睿與被害人A女同在洗車場裡面談話，警詢時
    所證情節並非其親眼所見，而係邱柏璋告知等情（見原審卷
    第139頁至第143頁）。比較證人邱建瑋之前後證言，其於警
    詢、偵查時係證稱：「被告蔡榮進於97年7月到『華鑫車澡
    堂』洗車，看到被害人A女，有問江建維該名女子是誰，江
    建維稱該名女子欠他錢，要在『尊皇酒店』上班還錢。」等
    語，至於證人邱建瑋於98年6月18日桃園縣調查站調查時證
    述被告蔡榮進有駕車搭載A女外出一事，其前於98年5月21日
    最初警詢中已明確供述是邱柏璋告訴伊此事，且於審理中復
    證稱是邱柏璋告訴伊蔡榮進有帶被害人A女外出之事等語，
    足認被告蔡榮進駕車搭載A女外出一事，非其親身見聞，僅
    係轉述邱柏璋之陳述，自難採憑。
  (3)證人邱柏璋於警詢及桃園縣調查站調查時中證稱：「（問：
    江建維經營『華鑫車澡堂』兼販售權利車期間，曾經與桃園
    縣觀音鄉的林董事長發生過購車糾紛…之後開店蔡榮進常來
    店裡巡視、關心店裡是否有人找麻煩之類的事情，因為他是
    警察所以才能預防被人家砸店，他來的時候會順便洗車，蔡
    榮進1週來店裡3至4次，主要是找老闆江建維聊天及洗車，
    蔡榮進說他是中壢分局的刑警，我曾經看過蔡榮進帶A女出
    去，是出去約2個小時，否於去哪裡做甚麼事我不清楚，蔡
    榮進跟A女聊過天，他曾問A女為何會欠江建維錢，A女有回
    答說『不是欠錢而是江建維把我買回來』，然後蔡榮進問A
    女是否自願做酒店小姐、性交易，A女回答說『願意，因為
    想趕快把錢還掉。』，蔡榮進就說『你幹麼要跑呢？』，A
    女就沉默沒有回答，所以蔡榮進知道A女欠江建維錢，必須
    到酒店工作還錢，而當時我就坐在旁邊聽他們兩個聊天內容
    。（問：江建維凌虐、毆打A女時，蔡榮進有無在場？）印
    象中沒有。」等語（見97年偵字第25159號偵卷(三)第15頁至
    第18頁、第108頁至第110頁）；於偵查中證稱：「97年5、6
    月間，蔡榮進有1次至洗車廠洗車，他是中壢分局刑警，A女
    被買回來沒多久，蔡榮進來洗車，他去辦公室找江建維聊天
    ，剛好A女從2樓走出來上廁所，蔡榮進有問A女的來處，江
    建維回答A女欠他錢要上班還錢，蔡榮進並問她在何處上班
    ，江建維告訴他A女在黃柏睿的酒店上班，因為蔡榮進認識
    黃柏睿，所以他知道是哪間酒店，（問：A女是否有遭江建
    維媒介對外從事性交易？）情形同邱建瑋所言。」等語（見
    97年偵字第25159號卷(三)第114頁至第117頁）。雖證人邱柏
    璋於原審審理中改稱未曾聽聞或親見前述情事，因受警察及
    調查員恐嚇始為前述供詞云云（見原審院卷第143頁背面至
    146頁），惟證人邱柏璋未能具體指出員警及調查員指其知
    道何事，又其先後於98年5月21日、同年6月18日製作警詢及
    調查筆錄，所稱員警及調查員不約而同均指其知道，再騙就
    要將其關起來云云，難以採信，況證人邱柏璋製作上開警詢
    筆錄、桃園縣調查站調查筆錄供述上開情節後，於同年5月
    25日、同年6月18日偵查中經檢察官命其具結而證述時，非
    但證述其於警詢及桃園縣調查站調查時之供述均實在，且該
    等筆錄是看過後才簽名，又表示上開筆錄何處記載有誤要如
    何做修正，檢察官亦未在訊問時，對之作任何強暴脅迫或其
    他違反其自由意志而要求其為不實陳述，此已據證人邱柏璋
    證述明確，堪信證人邱柏璋於警詢、桃園縣調查站調查時及
    偵查中之證述屬實，其於審理中改稱沒有聽過蔡榮進問被害
    人A女，是否自願到酒店上班、性交易，也沒有看過蔡榮進
    帶A女從洗車廠出去云云，係迴護被告蔡榮進之詞，並不可
    採。
  (4)證人黃銀堂於98年5月21日警詢中證稱：「我聽于吉清說中
    壢分局偵查隊偵查員蔡榮進也曾與A女性交易，但我不知道
    蔡榮進有沒有付錢，我曾問過江建維，蔡榮進是否知道江建
    維買回A女、並逼A女去賣淫的事情，江建維告訴我蔡榮進知
    道，江建維也曾說過，蔡榮進跟A女從事性交過。」等語；
    於98年6月18日在桃園縣調查站調查時證稱：「（問：蔡榮
    進是否曾和A女性交易？）我是聽于吉清說的」等語，於偵
    查中所證情節亦相符（見97年偵字第25159號卷(二)第107頁背
    面至108頁、第119頁至第127頁，卷(三)第86頁、第87頁至第8
    9頁）。由證人黃銀堂之證述可知，被告蔡榮進是否有與被
    害人A女性交易及被告蔡榮進是否知悉A女是江建維買回來，
    並被逼迫賣淫等節，均係其轉述聽聞于吉清、江建維之陳述
    而來，非其親身見聞，自難採憑，檢察官以證人黃銀堂之證
    述推定被告蔡榮進之上開犯行，並不足採。
  (5)證人于吉清於桃園縣調查站調查時證稱：「（問：中壢分局
    警員蔡榮進跟江建維彼此交往關係為何？）他們常一起吃飯
    、喝酒，是非常好的朋友，我聽江建維說他經營權利車常與
    客人發生糾紛，都是蔡榮進出面幫忙化解，（問：蔡榮進是
    否曾與A女發生性交易？）我不確定。」等語（見97年偵字
    第25159號卷(三)第98頁、第100頁至第103頁）；於原審審理
    時證稱「（問：你於桃園縣調查站調查時及偵查中均證稱不
    確定蔡榮進與A女有無性交易，是否實在？）是，沒有看過
    蔡榮進把A女載出去洗車廠，（問：你在桃園縣調查站調查
    時及偵查中證稱江建維跟蔡榮進認識很久，常一起吃飯、喝
    酒，是非常好的朋友，聽江建維說他經營權利車，經常與客
    人發生糾紛，蔡榮進幫他出面化解，是否如此？）都是我聽
    江建維說的。」等語（見原審卷第173頁背面、175頁背面）
    。證人于吉清證述被告蔡榮進與江建維常一起吃飯、喝酒，
    是非常好的朋友，江建維經營權利車常與客人發生糾紛，都
    是蔡榮進出面幫忙化解等語，既均係轉述其聽聞江建維之陳
    述而來，非其親身見聞，亦不可採。又其已於桃園縣調查站
    調查時、偵查中證述：不確定被告蔡榮進與A女有無性交易
    ，也沒有看過被告蔡榮進將A女帶出「華鑫車澡堂」洗車廠
    等語，檢察官以證人于吉清之證述作為認定被告蔡榮進上開
    犯行之證據方法（見原審卷第76頁背面），亦非可採。
  (6)由上可知，證人A女迭於警詢、桃園縣調查站調查時及偵查
    、審理中均證稱被告蔡榮進有於97年7、8月間某日，在「華
    鑫車澡堂」洗車廠，向其詢問：「為何要逃跑？」，其未答
    覆，又再詢以：「是否欠江建維錢？」，其答稱：「不是，
    是江建維把我買回來的」，被告蔡榮進又稱：「江建維幫你
    找的酒店不錯，你要好好做，趕快還錢就沒事」等語，亦確
    有於97年7、8月間某日下午，駕車搭載被害人A女外出逛街
    聊天，惟被害人A女並未告知被告蔡榮進其遭黃柏睿、江建
    維剝奪行動自由及強制為性交易等事，核與證人邱柏璋迭於
    警詢、桃園縣調查站調查時，及偵查中證稱：被告蔡榮進曾
    在「華鑫車澡堂」洗車廠，問A女為何會欠江建維錢，A女有
    回答「不是欠錢而是江建維把我買回來」，蔡榮進又問A女
    「是否自願做酒店小姐、性交易」，A女回答說「願意，因
    為想趕快把錢還掉」，蔡榮進就說「你幹麼要跑呢」，A女
    就沉默沒有回答，及被告蔡榮進曾帶A女外出2小時等情相符
    ，堪信證人A女、邱柏璋之證述屬實。至於證人即被告江建
    維於原審審理證稱未聽聞被告蔡榮進有對被害人A女說「小
    江找的酒店不錯，好好做，趕快還錢」等語，亦未見被告蔡
    榮進至洗車廠將被害人A女單獨帶出去2小時等情之證言，顯
    係迴護被告蔡榮進之詞，並不可採。被告蔡榮進辯稱其在「
    華鑫車澡堂」見到A女，基於好奇詢問江建維A女係何人，當
    時江建維僅告知A女有積欠其金錢，伊只是反問A女是否確有
    其事，A女亦僅回稱確有其事，伊就未再過問，伊沒有將A女
    帶出「華鑫車澡堂」2小時，也沒有向A女稱「江元章找的店
    不錯，為何要跑」云云，亦非可採。
  2.惟按「刑法第231條第3項公務員包庇他人犯該條第1、2項之
    罪之『包庇』，即包攬庇護之意，須有積極之行為，予以掩
    蔽庇護，藉其勢力使他人易於犯罪及不易被人發覺者，始能
    成立，與單純之縱容之消極行為有別」（最高法院93年度台
    上字第5655號、97年度台上字第2800號、98年度台上字第15
    7號判決意旨參照）。本件被告蔡榮進雖曾於97年7、8月間
    某日在「華鑫車澡堂」遇見被害人A女時，向被害人A女詢以
    ：「為何要逃跑？」，被害人A女未答覆，被告蔡榮進再詢
    以：「是否欠江建維錢？」，被害人A女答稱：「不是，是
    江建維把我買回來的」，被告蔡榮進又詢問被害人A女：「
    去酒店上班及性交易是否自願？」，被害人A女答稱：「是
    自願的，因為想快點還債」，被告蔡榮進始對被害人A女稱
    ：「江建維幫你找的酒店不錯，你要好好做，趕快還錢就沒
    事」等語，亦確有於97年7、8月間某日下午，駕車搭載被害
    人A女外出近2小時等情，惟因無積極證據證明被害人A女曾
    未告知其遭被告黃柏睿、江建維剝奪行動自由及強制為性交
    易等事，尚難認被告蔡榮進知悉被害人A女遭黃柏睿、江建
    維剝奪行動自由及強制為性交易，被告蔡榮進確有可能認為
    A女係因積欠江建維債務，而自願在酒店上班從事性交易還
    債，隨口向被害人A女稱：「江建維幫你找的酒店不錯，你
    要好好做，趕快還錢就沒事」等語。被告蔡榮進與被害人A
    女上開對話及駕車搭載A女外出2小時之行為，固難認係縱容
    或不取締江建維、黃柏睿上開犯行，更遑論被告蔡榮進有何
    對被告江建維、黃柏睿之前揭犯行予以排除外來之阻力，使
    渠等犯行不易發覺之積極行為，此顯與刑法第231條之1第3
    項之「包庇」行為有間。
  3.綜上所述，檢察官就被告蔡榮進起訴之犯罪事實，所提出之
    證據均不足為被告蔡榮進有罪之積極證明，縱被告蔡榮進並
    未舉發查緝被告江建維所涉不法情事，亦未救援被害人A女
    ，僅向被害人A女稱：「幹麼要跑，江建維找的店不錯，好
    好做趕快還錢」等語，其身為警務人員，行為堪認甚為不檢
    ，有違官箴，惟此係行政懲處之規範範圍，尚難僅以此遽認
    被告蔡榮進有包庇江建維意圖營利以債務脅迫、行動監控等
    方法使被害人A女與他人性交易犯行之犯意，本院對被告蔡
    榮進是否有公訴人所指刑法第231條之1第3項包庇他人意圖
    營利強制使人為性交犯行，實未達有罪之確信，難逕對被告
    蔡榮進為不利之認定。此外，復查無其他積極證據足以證明
    被告蔡榮進有上開犯行，被告蔡榮進被訴包庇他人意圖營利
    強制使人為性交犯罪，應屬不能證明，應就被告蔡榮進為無
    罪之諭知。
五、原審同此認定，就檢察官起訴之此部分犯罪事實，諭知被告
    林威吉、蔡榮進無罪，經核於法並無不合。檢察官上訴意旨
    略以：「倘被告林威吉與詹國麟等人並無剝奪被害人行動自
    由之犯意聯絡及行為分擔，何以詹國麟於被債人先後逃離後
    ，多次尋找被害人，並一再將被害人押回，詹國麟均隨即通
    之林威吉到場處理？被告林威吉何以知悉被害人逃跑，轉向
    被害人母親催討債務？原審漏未審酌。又被告蔡榮進起訴書
    所列之犯行，顯非僅單純縱容消極不行為，再參以證人邱建
    瑋、黃銀堂證述及同案被告江建維所供陳可知，被告蔡榮進
    其所為係避免同案被告江建維、黃柏睿犯行因被害人再次逃
    跑東窗事發之掩護行為，甚為顯然。原審有重要事證漏未審
    酌之疏漏，認事用法即有違誤。」等語。惟查：(一)被告林威
    吉並無妨害自由情事，本院已詳述如理由欄第貳、乙、三、
    (一)部分；(二)次按「刑法第231條第3項公務員包庇他人犯該條
    第1、2項之罪之『包庇』，即包攬庇護之意，須有積極之行
    為，予以掩蔽庇護，藉其勢力使他人易於犯罪及不易被人發
    覺者，始能成立，與單純之縱容之消極行為有別，是本件並
    無證據足以證明被告蔡榮進確實以積極之行為，予以掩蔽庇
    護被告江建維、黃柏睿等人之犯行，已如前述。是檢察官之
    上訴未提新事證，再為爭執，為無理由，應予駁回。
據上論斷，應依刑事訴訟法第368條，判決如主文。
本案經檢察官陳傳宗到庭執行職務。
中    華    民    國   100    年    6     月    23    日
            刑事第十七庭  審判長法  官  王炳梁
                                法  官  周明鴻
                                法  官  黃雅芬
以上正本證明與原本無異。
如不服本判決，應於收受送達後10日內向本院提出上訴書狀，其
未敘述上訴之理由者並得於提起上訴後10日內向本院補提理由書
（均須按他造當事人之人數附繕本）「切勿逕送上級法院」。
維持一審無罪部分，被告不得上訴。
                                書記官  鄭雅云
中    華    民    國   100    年    6     月    23    日
附錄：
1.本案論罪科刑法條全文：
兒童及少年性交易防制條例第23條第1項
引誘、容留、媒介、協助或以他法，使未滿十八歲之人為性交易
者，處 1 年以上 7 年以下有期徒刑，得併科新臺幣 3 百萬元
以下罰金。以詐術犯之者，亦同。
中華民國刑法第296條之1第2項、第3項
（買賣人口為性交或猥褻罪）
意圖使人為性交或猥褻之行為而犯前項之罪者，處 7 年以上有
期徒刑，得併科 50 萬元以下罰金。
以強暴、脅迫、恐嚇、監控、藥劑、催眠術或其他違反本人意願
之方法犯前二項之罪者，加重其刑至二分之一。
中華民國刑法第231條之1第1項
（圖利強制使人為性交猥褻罪）
意圖營利，以強暴、脅迫、恐嚇、監控、藥劑、催眠術或其他違
反本人意願之方法使男女與他人為性交或猥褻之行為者，處 7
年以上有期徒刑，得併科 30 萬元以下罰金。
2.刑事妥速審判法第9條
除前項情形外，第二審法院維持第一審所為無罪判決，提起上訴
之理由，以下列事項為限：
一、判決所適用法令牴觸憲法。
二、判決違背司法院解釋。
三、判決違背判例。
刑事訴訟法第三百七十七條至第三百七十九條、第三百九十三條
第一款之規定，於前項案件之審理，不適用之。